---
title: "newrmd"
author: "Danty_Zhang"
date: "2020/10/30"
output: html_document
---
```{r }
rm(list = ls())
library(tidyr)
library(sqldf)
library(openxlsx)
options(stringsAsFactors = F)
library(stringr)
options(scipen=200)
# library(tidyverse)
library(dplyr)
library(readxl)
library(sqldf)
library(tableone)
```

```{r SLE labdat} 
##每次住院blh对应的实验室检查
 #246人
load(file="../6.labdat/final_labdat_SP_2w.Rdata")
labdat_SP_2w<-labdat_SP_2w[!is.na(labdat_SP_2w$`游离三碘甲状原氨酸_pmol/L`),]
labdat_SP_2w<-labdat_SP_2w[!is.na(labdat_SP_2w$`游离甲状腺素_pmol/L`),]
labdat_SP_2w<-labdat_SP_2w[!is.na(labdat_SP_2w$`促甲状腺激素_mIU/L_bi`),]
nblh<-unique(labdat_SP_2w$BLH) #需要的1984

labdat_SP_2w$`游离三碘甲状原氨酸_pmol/L_num`<-as.numeric(labdat_SP_2w$`游离三碘甲状原氨酸_pmol/L`)
# labdat_SP_2w<-labdat_SP_2w[!is.na(labdat_SP_2w$`抗甲状腺过氧化物酶抗体_IU/ml`),] #777
# labdat_SP_2w<-labdat_SP_2w[!is.na(labdat_SP_2w$`甲状腺球蛋白抗体_IU/ml`),] #777
# labdat_SP_2w<-labdat_SP_2w[!is.na(labdat_SP_2w$`促甲状腺素受体抗体_IU/L`),] #382

#调取需要的实验室检查
labitem<-read.xlsx("实验室检查_need.xlsx",sheet =1,rowNames = F)
labitem<-labitem[labitem$need==1,]
labitem<-na.omit(labitem)
labitem<-labitem$BLH
labitem<-c("BLH",labitem)
nlabdat<-labdat_SP_2w[,labitem]
names(nlabdat)[grep("游离",names(nlabdat))]
```

```{r VZV}
# library(openxlsx)
# vzvblh<-read.xlsx("VZV.xlsx")
# vzvblh<-vzvblh$BLH
# vzv<-labdat_SP_2w[labdat_SP_2w$BLH %in% vzvblh,]

```



```{r SLE pdat}
##调取符合要求的blh对应的姓名
load(file="../1.rawdata/pdat.rdata")
npdat<-pdat[pdat$BLH %in% nblh,]
merge1<-merge(nlabdat,npdat,by = "BLH",all.x = T)
merge1<-sqldf("SELECT * FROM merge1 GROUP BY GivenName ORDER BY BLH ASC")
slenames<-merge1$GivenName
##1353位住院病人做过甲功

```

```{r SLE orderdat}
load(file="../1.rawdata/orderdat.rdata")
orderthyoyjl<-sqldf("SELECT * FROM orderdat WHERE OrderContent LIKE '%优甲乐%' OR OrderContent LIKE '%甲状腺片%' OR OrderContent LIKE '%左旋甲状腺素%' GROUP BY BLH")
orderthyomz<-sqldf("SELECT * FROM orderdat WHERE OrderContent LIKE '%甲巯咪唑片%' OR  OrderContent LIKE '%丙硫氧嘧啶%' GROUP BY BLH")
yjlblh<-orderthyoyjl$BLH
mzblh<-orderthyomz$BLH
merge1$`优甲乐`<-ifelse(merge1$BLH %in% yjlblh,1,0)
merge1$`咪唑`<-ifelse(merge1$BLH %in% mzblh,1,0)
yjlblh<-merge1[merge1$`优甲乐`=="1",]$BLH
mzblh<-merge1[merge1$`咪唑`=="1",]$BLH
```

MED		disorder
优甲乐		hypo
咪唑/丙硫		hyper
		
FT4	TSH	TD
high	high	central hyperthyroidism
high	normal	central hyperthyroidism
low	normal	central hypothyroidism
low	low	central hypothyroidism
normal	high	sub hypo
normal	low	sub hyper
high	low	hyper
low	high	hypo
normal	normal	ESS

```{r 根据甲功分组}

varsnames<-names(merge1)
varsnames<-as.data.frame(varsnames)
jzvarsnames<-varsnames[grepl("甲状",varsnames$varsnames),]
jzvarsnames<-jzvarsnames[grepl("bi",jzvarsnames)]

#  [1] "促甲状腺激素(稀释)_mIU/L_bi"     "促甲状腺激素_mIU/L_bi"          
#  [3] "促甲状腺素受体抗体_IU/L_bi"      "甲状旁腺激素_pg/mL_bi"          
#  [5] "甲状腺球蛋白_ng/mL_bi"           "甲状腺球蛋白抗体_IU/mL_bi"      
#  [7] "甲状腺素_nmol/L_bi"              "抗甲状腺过氧化物酶抗体_IU/mL_bi"
#  [9] "三碘甲状腺原氨酸_nmol/L_bi"      "游离甲状腺素_pmol/L_bi"         
# [11] "游离三碘甲状原氨酸_pmol/L_bi"   

table(merge1$`促甲状腺激素_mIU/L_bi`)
  # high    low normal 
  #  130    164   1059 
table(merge1$`游离甲状腺素_pmol/L_bi`)
  # high    low normal 
  #   83    141   1129 
table(merge1$`游离甲状腺素_pmol/L_bi`,merge1$`促甲状腺激素_mIU/L_bi`)
  # fT4   /    TSH   high              low             normal
  # high          4(cenhyper)        25(hyper)          54(cenhyper)
  # low             31(hypo)           18(cenhypo)    92(cenhypo) 
  # normal         95(subhyper)     121(subhypo)      913(normal)
ft4h<-merge1[merge1$`游离甲状腺素_pmol/L_bi`=="high",]$BLH
ft4l<-merge1[merge1$`游离甲状腺素_pmol/L_bi`=="low",]$BLH
ft4n<-merge1[merge1$`游离甲状腺素_pmol/L_bi`=="normal",]$BLH

tshh<-merge1[merge1$`促甲状腺激素_mIU/L_bi`=="high",]$BLH
tshl<-merge1[merge1$`促甲状腺激素_mIU/L_bi`=="low",]$BLH
tshn<-merge1[merge1$`促甲状腺激素_mIU/L_bi`=="normal",]$BLH

cenhyper<-setdiff(ft4h,tshl) #58
cenhyper<-data.frame(BLH=cenhyper,thyfun="normal")
hyper<-intersect(ft4h,tshl) #25
hyper<-data.frame(BLH=hyper,thyfun="hyper")
cenhyo<-setdiff(ft4l,tshh) #110
cenhyo<-data.frame(BLH=cenhyo,thyfun="normal")
hypo<-intersect(ft4l,tshh) #31
hypo<-data.frame(BLH=hypo,thyfun="hypo")
subhyper<-intersect(ft4n,tshh) #95
subhyper<-data.frame(BLH=subhyper,thyfun="subhyper")
subhypo<-intersect(ft4n,tshl) #121
subhypo<-data.frame(BLH=subhypo,thyfun="subhypo")
normal<-intersect(ft4n,tshn) #913
normal<-data.frame(BLH=normal,thyfun="normal")
thyfunction1<-rbind(cenhyper,hyper,cenhyo,hypo,subhyper,subhypo,normal)
colnames(thyfunction1)[2]<-"thyfun1"
table(thyfunction1$thyfun1)
  # cenhyo cenhyper    hyper     hypo   normal subhyper  subhypo 
  #    110       58       25       31      913       95      121 

cenhyper<-setdiff(ft4h,tshl) #58
cenhyper<-data.frame(BLH=cenhyper,thyfun="normal") ##中枢性甲亢cenhyper
hyper<-intersect(ft4h,tshl) #25
hyper<-data.frame(BLH=hyper,thyfun="hyper")
cenhyo<-setdiff(ft4l,tshh) #110
cenhyo<-data.frame(BLH=cenhyo,thyfun="normal")  ##中枢性甲减cenhyo
hypo<-intersect(ft4l,tshh) #31
hypo<-data.frame(BLH=hypo,thyfun="hypo")
subhyper<-intersect(ft4n,tshh) #95
subhyper<-data.frame(BLH=subhyper,thyfun="hyper")
subhypo<-intersect(ft4n,tshl) #121
subhypo<-data.frame(BLH=subhypo,thyfun="hypo")
normal<-intersect(ft4n,tshn) #913
normal<-data.frame(BLH=normal,thyfun="normal")
thyfunction2<-rbind(cenhyper,hyper,cenhyo,hypo,subhyper,subhypo,normal)
colnames(thyfunction2)[2]<-"thyfun2"
table(thyfunction2$thyfun2)
  # cenhyo cenhyper    hyper     hypo   normal 
  #    110       58      120      152      913 

thyfunction3<-thyfunction1
colnames(thyfunction3)[2]<-"thyfun3"
hypoblh<-thyfunction3[thyfunction3$thyfun3=="hypo",]$BLH
hypoblh<-union(hypoblh,yjlblh)
change1<-thyfunction3[thyfunction3$BLH %in% hypoblh,]
table(change1$thyfun3)
change1$thyfun3<-"hypo"
change2<-thyfunction3[!thyfunction3$BLH %in% hypoblh,]
thyfunction3<-rbind(change1,change2)
hyperblh<-thyfunction3[thyfunction3$thyfun3=="hyper",]$BLH
hyperblh<-union(hyperblh,mzblh)
change1<-thyfunction3[thyfunction3$BLH %in% hyperblh,]
table(change1$thyfun3)
change1$thyfun3<-"hyper"
change2<-thyfunction3[!thyfunction3$BLH %in% hyperblh,]
thyfunction3<-rbind(change1,change2)


thyfunction4<-thyfunction2
colnames(thyfunction4)[2]<-"thyfun4"
hypoblh<-thyfunction4[thyfunction4$thyfun4=="hypo",]$BLH
hypoblh<-union(hypoblh,yjlblh)
change1<-thyfunction4[thyfunction4$BLH %in% hypoblh,]
table(change1$thyfun4)
change1$thyfun4<-"hypo"
change2<-thyfunction4[!thyfunction4$BLH %in% hypoblh,]
thyfunction4<-rbind(change1,change2)
hyperblh<-thyfunction4[thyfunction4$thyfun4=="hyper",]$BLH
hyperblh<-union(hyperblh,mzblh)
change1<-thyfunction4[thyfunction4$BLH %in% hyperblh,]
table(change1$thyfun4)
change1$thyfun4<-"hyper"
change2<-thyfunction4[!thyfunction4$BLH %in% hyperblh,]
thyfunction4<-rbind(change1,change2)

merge1<-merge(merge1,thyfunction1,by = "BLH",all.x = T)
merge1<-merge(merge1,thyfunction2,by = "BLH",all.x = T)
merge1<-merge(merge1,thyfunction3,by = "BLH",all.x = T)
merge1<-merge(merge1,thyfunction4,by = "BLH",all.x = T)
```


ATPO	TGAb	AITD
pos	pos     	pos
neg/na	pos	  pos
pos	neg/na   	pos
neg	neg     	neg
na	na      	na

```{r AITD}
#  [1] "促甲状腺激素(稀释)_mIU/L_bi"     "促甲状腺激素_mIU/L_bi"          
#  [3] "促甲状腺素受体抗体_IU/L_bi"      "甲状旁腺激素_pg/mL_bi"          
#  [5] "甲状腺球蛋白_ng/mL_bi"           "甲状腺球蛋白抗体_IU/mL_bi"      
#  [7] "甲状腺素_nmol/L_bi"              "抗甲状腺过氧化物酶抗体_IU/mL_bi"
#  [9] "三碘甲状腺原氨酸_nmol/L_bi"      "游离甲状腺素_pmol/L_bi"         
# [11] "游离三碘甲状原氨酸_pmol/L_bi"   

table(merge1$`抗甲状腺过氧化物酶抗体_IU/mL_bi`) #TPO Ab
  # high   normal
  #  112    407
table(merge1$`甲状腺球蛋白抗体_IU/mL_bi`) #TG Ab
  # high  normal
  #  135    379
table(merge1$`抗甲状腺过氧化物酶抗体_IU/mL_bi`,merge1$`甲状腺球蛋白抗体_IU/mL_bi`)
  # tpoab/ tgAB  high normal
  # high          92     19
  # normal        43    360
# 92+43+19=154  AITD

TPOAbh<-merge1[merge1$`抗甲状腺过氧化物酶抗体_IU/mL_bi`=="high",]$BLH
TPOAbn<-merge1[merge1$`抗甲状腺过氧化物酶抗体_IU/mL_bi`=="normal",]$BLH
TPOAbh<-unique(TPOAbh) #112
TPOAbn<-unique(TPOAbn)
TGAbh<-merge1[merge1$`甲状腺球蛋白抗体_IU/mL_bi`=="high",]$BLH
TGAbn<-merge1[merge1$`甲状腺球蛋白抗体_IU/mL_bi`=="normal",]$BLH
TGAbh<-unique(TGAbh) #135
TGAbn<-unique(TGAbn) #135

#到这里20210517
AITD<-union(TPOAbh,TGAbh) #
AITD<-data.frame(BLH=AITD,AITD1="1")
nonAITD<-intersect(TPOAbn,TGAbn) #361
nonAITD<-data.frame(BLH=nonAITD,AITD1="0")
AITD1<-rbind(AITD,nonAITD)
table(AITD1$AITD)

merge1<-merge(merge1,AITD1,by = "BLH",all.x = T)


merge1$`乙肝表面抗体_mIU/mL_bi`<-str_replace_all(merge1$`乙肝表面抗体_mIU/mL_bi`,'high','POS')
merge1$`乙肝表面抗体_mIU/mL_bi`<-str_replace_all(merge1$`乙肝表面抗体_mIU/mL_bi`,'normal','NEG')
save(merge1,file="merge1.Rdata")
```


```{r diagdat}
load(file="../2.diagdat/ALL_diagmerge.Rdata")
a<-unique(colnames(diag_merge_all))
diag<-a[grepl("_merge",a)]
diag_merge_part<-diag_merge_all[,c("BLH",diag)]
# load(file="../2.diagdat/diag2_all_fill1.Rdata")
merge1<-merge(merge1,diag_merge_part,by="BLH",all.x =T)

save(merge1,diag,file="merge1.Rdata")
```


```{r}
rm(list = ls())
library(tidyr)
library(sqldf)
library(openxlsx)
options(stringsAsFactors = F)
library(stringr)
options(scipen=200)
# library(tidyverse)
library(dplyr)
library(readxl)
library(sqldf)
library(naniar)
library("tableone")
load("merge1.Rdata")
labname<-as.data.frame(names(merge1))
##三种双链结果合并
##
dsDNA<-merge1[,c("BLH","抗双链DNA抗体_IU/mL_bi","抗anti-dsDNA_IU/mL_bi","抗dsDNA抗体_null_bi")]
dsDNA$`抗anti-dsDNA_IU/mL_bi`<-str_replace_all(dsDNA$`抗anti-dsDNA_IU/mL_bi`,"high","POS")
dsDNA$`抗anti-dsDNA_IU/mL_bi`<-str_replace_all(dsDNA$`抗anti-dsDNA_IU/mL_bi`,"normal","NEG")
dsDNA$dsDNAmerge_bi<-paste(dsDNA$`抗双链DNA抗体_IU/mL_bi`,dsDNA$`抗anti-dsDNA_IU/mL_bi`,dsDNA$`抗dsDNA抗体_null_bi`)
dsDNA$dsDNAmerge_bi<-str_replace_all(dsDNA$dsDNAmerge_bi,"NA","")
dsDNA$dsDNAmerge_bi<-str_replace_all(dsDNA$dsDNAmerge_bi," ","")
table(dsDNA$dsDNAmerge_bi)
dsDNA$dsDNAmerge_bi<-str_replace_all(dsDNA$dsDNAmerge_bi,"NEGNEG","NEG")
dsDNA$dsDNAmerge_bi<-str_replace_all(dsDNA$dsDNAmerge_bi,"POSPOS","POS")
dsDNA$dsDNAmerge_bi<-str_replace_all(dsDNA$dsDNAmerge_bi,"NEGPOS_WEEK","NEG")
dsDNA$dsDNAmerge_bi<-str_replace_all(dsDNA$dsDNAmerge_bi,"NEGPOS","POS")
dsDNA$dsDNAmerge_bi<-str_replace_all(dsDNA$dsDNAmerge_bi,"POSNEG","POS")
dsDNA$dsDNAmerge_bi<-str_replace_all(dsDNA$dsDNAmerge_bi,"POSPOS_WEEK","POS")
dsDNA$dsDNAmerge_bi<-str_replace_all(dsDNA$dsDNAmerge_bi,"POS_WEEK","POS")
dsDNA<-dsDNA[,c("BLH","dsDNAmerge_bi")]
dsDNA<-dsDNA[!dsDNA$dsDNAmerge_bi=="",]
merge1<-merge(merge1,dsDNA,by="BLH",all.x=T)

ssa<-labname$`names(merge1)`[grep("SSA",labname$`names(merge1)`)]
ssa<-ssa[grep("_bi",ssa)]

ssa<-merge1[,c("BLH","抗SSA-Ro52_null_bi", "抗SSA/Ro_IBT_null_bi", "抗SSA_CIE_null_bi", 
"抗SSA抗体_AI_bi", "抗SSA抗体_null_bi")]
table(ssa$`抗SSA-Ro52_null_bi`)
table(ssa$`抗SSA/Ro_IBT_null_bi`) #2
table(ssa$`抗SSA_CIE_null_bi`) #2
table(ssa$`抗SSA抗体_AI_bi`)
table(ssa$`抗SSA抗体_null_bi`)

ssa$ssamerge_bi<-paste(ssa$`抗SSA-Ro52_null_bi`,ssa$`抗SSA/Ro_IBT_null_bi`,ssa$`抗SSA_CIE_null_bi`,ssa$`抗SSA抗体_AI_bi`,ssa$`抗SSA抗体_null_bi`)
ssa$ssamerge_bi<-str_replace_all(ssa$ssamerge_bi,"NA","")
ssa$ssamerge_bi<-str_replace_all(ssa$ssamerge_bi," ","")
ssa$ssamerge_bi<-str_replace_all(ssa$ssamerge_bi,"POS_WEEK","POS")
table(ssa$ssamerge_bi)
ssa$ssamerge_bi<-str_replace_all(ssa$ssamerge_bi,"NEGNEGNEG","NEG")
ssa$ssamerge_bi<-str_replace_all(ssa$ssamerge_bi,"NEGNEG","NEG")
ssa$ssamerge_bi<-str_replace_all(ssa$ssamerge_bi,"NEGPOSNEG","NEG")
ssa$ssamerge_bi<-str_replace_all(ssa$ssamerge_bi,"NEGPOSPOS","POS")
ssa$ssamerge_bi<-str_replace_all(ssa$ssamerge_bi,"POSNEGNEG","NEG")
ssa$ssamerge_bi<-str_replace_all(ssa$ssamerge_bi,"POSPOSPOS","POS")
ssa$ssamerge_bi<-str_replace_all(ssa$ssamerge_bi,"POSPOSNEG","POS")
ssa$ssamerge_bi<-str_replace_all(ssa$ssamerge_bi,"POSNEG","POS")
ssa$ssamerge_bi<-str_replace_all(ssa$ssamerge_bi,"POSPOS","POS")
ssa$ssamerge_bi<-str_replace_all(ssa$ssamerge_bi,"NEGPOS","POS")

ssa<-ssa[,c("BLH","ssamerge_bi")]
ssa<-ssa[!ssa$ssamerge_bi=="",]
merge1<-merge(merge1,ssa,by="BLH",all.x=T)

##ssb
ssb<-labname$`names(merge1)`[grep("SSB",labname$`names(merge1)`)]
ssb<-ssb[grep("_bi",ssb)]
dput(ssb)
ssb<-merge1[,c("BLH","抗SSB/La_IBT_null_bi", "抗SSB_CIE_null_bi", "抗SSB抗体_AI_bi", 
"抗SSB抗体_null_bi")]
table(ssb$`抗SSB/La_IBT_null_bi`)
table(ssb$`抗SSB_CIE_null_bi`) #2
table(ssb$`抗SSB抗体_AI_bi`) #2
table(ssb$`抗SSB抗体_null_bi`)

ssb$ssbmerge_bi<-paste(ssb$`抗SSB/La_IBT_null_bi`,ssb$`抗SSB_CIE_null_bi`,ssb$`抗SSB抗体_AI_bi`,ssb$`抗SSB抗体_null_bi`)

ssb$ssbmerge_bi<-str_replace_all(ssb$ssbmerge_bi,"NA","")
ssb$ssbmerge_bi<-str_replace_all(ssb$ssbmerge_bi," ","")
ssb$ssbmerge_bi<-str_replace_all(ssb$ssbmerge_bi,"POS_WEEK","POS")
table(ssb$ssbmerge_bi)
ssb$ssbmerge_bi<-str_replace_all(ssb$ssbmerge_bi,"NEGNEG","NEG")
ssb$ssbmerge_bi<-str_replace_all(ssb$ssbmerge_bi,"POSNEG","POS")
ssb$ssbmerge_bi<-str_replace_all(ssb$ssbmerge_bi,"POSPOS","POS")
ssb$ssbmerge_bi<-str_replace_all(ssb$ssbmerge_bi,"NEGPOS","POS")

ssb<-ssb[,c("BLH","ssbmerge_bi")]
ssb<-ssb[!ssb$ssbmerge_bi=="",]
merge1<-merge(merge1,ssb,by="BLH",all.x=T)

##sm
sm<-labname$`names(merge1)`[grep("抗SM_|抗Sm_|抗Sm抗",labname$`names(merge1)`)]
sm<-sm[grep("_bi",sm)]
dput(sm)
sm<-merge1[,c("BLH","抗Sm_CIE_null_bi", "抗Sm_IBT_null_bi", "抗SM_null_bi", "抗Sm抗体_AI_bi")]
table(sm$`抗Sm_CIE_null_bi`)
table(sm$`抗Sm_IBT_null_bi`) #2
table(sm$`抗SM_null_bi`) #2
table(sm$`抗Sm抗体_AI_bi`)

sm$smmerge_bi<-paste(sm$`抗Sm_CIE_null_bi`,sm$`抗Sm_IBT_null_bi`,sm$`抗SM_null_bi`,sm$`抗Sm抗体_AI_bi`)

sm$smmerge_bi<-str_replace_all(sm$smmerge_bi,"NA","")
sm$smmerge_bi<-str_replace_all(sm$smmerge_bi," ","")
sm$smmerge_bi<-str_replace_all(sm$smmerge_bi,"POS_WEEK","POS")
table(sm$smmerge_bi)
sm$smmerge_bi<-str_replace_all(sm$smmerge_bi,"NEGNEG","NEG")
sm$smmerge_bi<-str_replace_all(sm$smmerge_bi,"POSNEG","NEG")
sm$smmerge_bi<-str_replace_all(sm$smmerge_bi,"POSPOS","POS")
sm$smmerge_bi<-str_replace_all(sm$smmerge_bi,"NEGPOS","NEG")

sm<-sm[,c("BLH","smmerge_bi")]
sm<-sm[!sm$smmerge_bi=="",]
merge1<-merge(merge1,sm,by="BLH",all.x=T)


##rnp
merge1$`抗RNP抗体_AI_bi`<-str_replace_all(merge1$`抗RNP抗体_AI_bi`,"POS_WEEK","POS")
table(merge1$`抗RNP抗体_AI_bi`)

```

```{r test}
test<-data.frame(a=merge1$`乙肝e抗体_S/CO`,b=merge1$`乙肝e抗体_S/CO_bi`)
test<-na.omit(test)
table(test$b)
```

```{r }
data<-merge1
allvar<-names(data)
dput(allvar)

write.xlsx(data,file="raw_data.xlsx")

num<-allvar[grep("_num",colnames(data))]
bi<-allvar[grep("_bi",colnames(data))]


vars <- c( "sex", "Column1", "优甲乐", "咪唑", 
"thyfun1", "thyfun2", "thyfun3", "thyfun4", "AITD1", num,bi,diag
)

data<-data[,vars]
is.na<-data.frame(countna=colSums(is.na(data)),percent=colSums(is.na(data))/1353,var=vars)
is.nadel<-is.na[is.na$percent>0.961,]$var
vars<-setdiff(vars,is.nadel)
data<-data[,vars]  #304

allvar<-names(data)
dput(allvar)

num<-allvar[grep("_num",colnames(data))]
bi<-allvar[grep("_bi",colnames(data))]


vars <- c( "sex", "Column1", "优甲乐", "咪唑", 
"thyfun1", "thyfun2", "thyfun3", "thyfun4", "AITD1", num,bi,diag
)

factorvars<-c("sex","优甲乐", "咪唑", 
"thyfun1", "thyfun2", "thyfun3", "thyfun4", "AITD1",bi,diag
)

data[factorvars]<-lapply(data[factorvars],factor)
data[setdiff(vars,factorvars)]<-lapply(data[setdiff(vars,factorvars)],as.numeric)

str(data)

save(data,vars,factorvars,num,file="sledat.Rdata")
```


```{r  sle统计数据}
rm(list = ls())
load("sledat.Rdata")

data<-data[data$sex=="女",]
data<-data[!is.na(data$`乙肝e抗体_S/CO_bi`),]
table(data$`乙肝e抗体_S/CO_bi`)
data<-data[!is.na(data$`甲状腺球蛋白抗体_IU/mL_bi`),]
data<-data[!is.na(data$`抗甲状腺过氧化物酶抗体_IU/mL_bi`),]

# ssamerge_bi,ssbmerge_bi,smmerge_bi,抗RNP抗体_AI_bi
```

```{r  正太性检验}
library(magrittr)

shapiro.test.multi <- function(   #定义函数名
  data,   #定义函数第一个参数
  value,  #第2参数
  group)  #第3参数
  {       #开始计算
  
  require(magrittr)   #按需要加载管道函数包
  
  table(data[,group]) %>%   #提取分组信息，此处即为统计group中值出现的次数，达到了去重的目的
    data.frame(.) -> a1   #将提取信息从table格式转为数据库data.frame并存为a1，这样才能提取其中一列转为向量
  
  a2 <- as.vector(a1[,1])  #将a1数据的第一列转为向量，这一列即为不重复的分组信息
    
  data = data.frame(group = data[,group],  #对数据集进行关键变量的提取，提取分组变量为data数据集的group变量
                    value = data[,value])  #提取计算值为data数据集的value
  
  test.result <- data.frame(No=0,        #行号
                            Group_Name=0,      #分组名
                            W=0,         #W值
                            p.value=0,   #p值
                            norm.test=0, #检测结果
                            var=0) #变量名

  for (i in (1:length(a2))){     #定义for循环计算，从1到a2的长度值这样一个区间，a2的长度即为分组的数量
    subset(data,                 #指定取数据集    换行写代码使层次更清晰
           group == a2[i],       #定义去子集的条件，“==”为判断
           select = value) %>%   #定义需要取集的变量/列，“=”为定义
      .[,1] %>%                  #  "."定义计算结果放置的位置
      shapiro.test(.) -> t.r     #进行正态检验分布并存储为t.r
    
    test.result[i,1] = i              #存储组序号
    test.result[i,2] = a2[i]          #存储分组名
    test.result[i,3] = t.r$statistic  #存储W统计量
    test.result[i,4] = t.r$p.value    #存储计算的p值
    test.result[i,6] = value
    
    if      #if判断
    (t.r$p.value > 0.05)           #判断条件
      test.result[i,5] = "Norm"    #通过判断后的命令
      else 
        test.result[i,5] = "Other_situation"  #未通过判断执行的命令
    } #结束循环计算
  
  test.result  #显示用于存储计算结果的数据框
}              #脚本结束
test.result<-data.frame()

# reference:http://www.360doc.com/content/18/0408/11/42030643_743743490.shtml
```

```{r test of normality--shapiro-wilk_oridat}
##center
dput(num);rawdata<-data

###female
data<-rawdata[rawdata$sex=="女",]
group1<-data[data$AITD1==1,]
group0<-data[data$AITD1==0,]
f<-function(x){sum(!is.na(x))}
group1<-apply(group1,2,f)
less1<-group1[group1<=3];lessa<-names(less1)
f<-function(x){sum(!is.na(x))}
group0<-apply(group0,2,f)
less0<-group0[group0<=3];lessb<-names(less0)
less<-union(lessa,lessb)
numvar<-setdiff(num,less)
numvar<-unique(numvar)

numvar<-setdiff(numvar,"乙肝DNA定量(高敏)_IU/mL_num")
for(i in numvar){test.result<-rbind(test.result,shapiro.test.multi(data,value = i,group = "AITD1"))}
nonnormaltest<-test.result[test.result$norm.test=="Other_situation",]
nonnormal_slefemale_AITD<-unique(nonnormaltest$var)

for(i in numvar){test.result<-rbind(test.result,shapiro.test.multi(data,value = i,group = "乙肝e抗体_S/CO_bi"))}
nonnormaltest<-test.result[test.result$norm.test=="Other_situation",]
nonnormal_slefemale_hbve<-unique(nonnormaltest$var)


###male
data<-rawdata[rawdata$sex=="男",]
group1<-data[data$AITD1==1,]
group0<-data[data$AITD1==0,]
f<-function(x){sum(!is.na(x))}
group1<-apply(group1,2,f)
less1<-group1[group1<=3];lessa<-names(less1)
f<-function(x){sum(!is.na(x))}
group0<-apply(group0,2,f)
less0<-group0[group0<=3];lessb<-names(less0)
less<-union(lessa,lessb)
numvar<-setdiff(num,less)
numvar<-unique(numvar)

numvar<-setdiff(numvar,c("EB病毒DNA_copies/mL_num","白介素-1β_pg/mL_num","巨细胞病毒DNA_copies/mL_num"))
for(i in numvar){test.result<-rbind(test.result,shapiro.test.multi(data,value = i,group = "AITD1"))}
nonnormaltest<-test.result[test.result$norm.test=="Other_situation",]
nonnormal_slemale_AITD<-unique(nonnormaltest$var)

data<-rawdata
```


```{r}
a<-data
attach(a)
table <- CreateTableOne(vars = vars, factorVars = factorvars,data = a)
table <- print(table, missing = TRUE,smd = TRUE,showAllLevels = TRUE,nonnormal =c( ))##exact=c("esrd","die","acl")#nonnormal = c( )
table1 <- print(table, smd = TRUE)
detach(a)
write.csv(table1, file = "0_ALL_sle.csv")
a<-read.csv("0_ALL_sle.csv")
write.xlsx(a,file="0_ALL_sle.xlsx")
```


```{r }
a<-data
a<-a[a$sex=="女",]
attach(a)
table <- CreateTableOne(vars = vars, factorVars = factorvars,data = a)
table <- print(table, missing = TRUE,smd = TRUE,showAllLevels = TRUE,nonnormal =num)##exact=c("esrd","die","acl")#nonnormal = c( )
table1 <- print(table, smd = TRUE)
detach(a)
write.csv(table1, file = "0_ALL_female.csv")
a<-read.csv("0_ALL_female.csv")
write.xlsx(a,file="0_ALL_female.xlsx")


a<-data
a<-a[a$sex=="男",]
attach(a)
table <- CreateTableOne(vars = vars, factorVars = factorvars,data = a)
table <- print(table, missing = TRUE,smd = TRUE,showAllLevels = TRUE,nonnormal =num)##exact=c("esrd","die","acl")#nonnormal = c( )
table1 <- print(table, smd = TRUE)
detach(a)
write.csv(table1, file = "0_ALL_male.csv")
a<-read.csv("0_ALL_male.csv")
write.xlsx(a,file="0_ALL_male.xlsx")
```


```{r thyfun3}
#---------------------table1_thyfun3---------------------
a<-data
a<-a[a$sex=="女",]
attach(a)
table <- CreateTableOne(vars = vars, strata = 'thyfun3', factorVars = factorvars,data = a)
table <- print(table, missing = TRUE,smd = TRUE,showAllLevels = TRUE,nonnormal =num)##exact=c("esrd","die","acl")#nonnormal = c( )
table1 <- print(table, smd = TRUE)
detach(a)
write.csv(table1, file = "female400/1_thyfun3_female.csv")
a<-read.csv("female400/1_thyfun3_female.csv")
write.xlsx(a,file="female400/1_thyfun3_female.xlsx")

a<-data
a<-a[a$sex=="男",]
attach(a)
table <- CreateTableOne(vars = vars, strata = 'thyfun3', factorVars = factorvars,data = a)
table <- print(table, missing = TRUE,smd = TRUE,showAllLevels = TRUE,nonnormal =num)##exact=c("esrd","die","acl")#nonnormal = c( )
table1 <- print(table, smd = TRUE)
detach(a)
write.csv(table1, file = "1_thyfun3_male.csv")
a<-read.csv("1_thyfun3_male.csv")
write.xlsx(a,file="1_thyfun3_male.xlsx")
```


```{r}
#---------------------table2_thyfun4---------------------
a<-data
a<-a[a$sex=="女",]
attach(a)
table <- CreateTableOne(vars = vars, strata = 'thyfun4', factorVars = factorvars,data = a)
table <- print(table, missing = TRUE,smd = TRUE,showAllLevels = TRUE,nonnormal =num)##exact=c("esrd","die","acl")#nonnormal = c( )
table1 <- print(table, smd = TRUE)
detach(a)
write.csv(table1, file = "2_thyfun4_female.csv")
a<-read.csv("2_thyfun4_female.csv")
write.xlsx(a,file="2_thyfun4_female.xlsx")

a<-data
a<-a[a$sex=="男",]
attach(a)
table <- CreateTableOne(vars = vars, strata = 'thyfun4', factorVars = factorvars,data = a)
table <- print(table, missing = TRUE,smd = TRUE,showAllLevels = TRUE,nonnormal =num)##exact=c("esrd","die","acl")#nonnormal = c( )
table1 <- print(table, smd = TRUE)
detach(a)
write.csv(table1, file = "2_thyfun4_male.csv")
a<-read.csv("2_thyfun4_male.csv")
write.xlsx(a,file="2_thyfun4_male.xlsx")

```


```{r}
a<-data
attach(a)
table <- CreateTableOne(vars = vars, strata= 'AITD1', factorVars = factorvars,data = a)
table <- print(table, missing = TRUE,smd = TRUE,showAllLevels = TRUE,nonnormal =num)##exact=c("esrd","die","acl")#nonnormal = c( )
table1 <- print(table, smd = TRUE)
detach(a)
write.csv(table1, file = "3_AITD1.csv")
a<-read.csv("3_AITD1.csv")
write.xlsx(a,file="3_AITD1.xlsx")

# female
a<-data
a<-a[a$sex=="女",]
attach(a)
table <- CreateTableOne(vars = vars, strata= 'AITD1', factorVars = factorvars,data = a)
table <- print(table, missing = TRUE,smd = TRUE,showAllLevels = TRUE,nonnormal =nonnormal_slefemale_AITD)##exact=c("esrd","die","acl")#nonnormal = c( )
table1 <- print(table, smd = TRUE)
detach(a)
write.csv(table1, file = "female400/3_AITD1_female.csv")
a<-read.csv("female400/3_AITD1_female.csv")
write.xlsx(a,file="female400/3_AITD1_female.xlsx")

a<-data
a<-a[a$sex=="男",]
attach(a)
table <- CreateTableOne(vars = vars, strata= 'AITD1', factorVars = factorvars,data = a)
```

```{r}
table <- print(table, missing = TRUE,smd = TRUE,showAllLevels = TRUE,nonnormal =nonnormal_slemale_AITD)##exact=c("esrd","die","acl")#nonnormal = c( )
table1 <- print(table, smd = TRUE)
detach(a)
write.csv(table1, file = "3_AITD1_male.csv")
a<-read.csv("3_AITD1_male.csv")
write.xlsx(a,file="3_AITD1_male.xlsx")
```

```{r}
# female

a<-data
a<-a[a$sex=="女",]
a<-a[!is.na(a$`乙肝e抗原_S/CO_bi`),]
attach(a)
table <- CreateTableOne(vars = vars, strata= '乙肝e抗体_S/CO_bi', factorVars = factorvars,data = a)
table <- print(table, missing = TRUE,smd = TRUE,showAllLevels = TRUE,nonnormal =nonnormal_slefemale_hbve)##exact=c("esrd","die","acl")#nonnormal = c( )
table1 <- print(table, smd = TRUE)
detach(a)
write.csv(table1, file = "female400/3_female_hbv.csv")
a<-read.csv("female400/3_female_hbv.csv")
write.xlsx(a,file="female400/3_female_hbv.xlsx")
```

```{r logi}
a<-data
a<-a[a$sex=="女",]
a<-a[!is.na(a$`乙肝e抗原_S/CO_bi`),]
as_train<-a
names(as_train)
as_train$`乙肝e抗体_S/CO_bi`
fit.full.step<-glm(AITD1 ~ `乙肝e抗体_S/CO_bi`+ Column1,
                   data=as_train,family = binomial(link="logit"))
summary(fit.full.step)
library(stargazer)
stargazer(fit.full.step,title="Logistic Regression Model",type="text")
cbind(coef= coef(fit.full.step),confint(fit.full.step))
exp(cbind(OR= coef(fit.full.step),confint(fit.full.step)))

#                               OR     2.5 %    97.5 %
# (Intercept)            0.3776411 0.1855544 0.7558346
# `乙肝e抗体_S/CO_bi`POS 3.9111587 2.3859624 6.4630641
# Column1                0.9924666 0.9755268 1.0093072
```


```{r}
a<-data
a<-a[a$sex=="女",]
a<-a[!is.na(a$`乙肝e抗体_S/CO_bi`),]
table(a$`乙肝e抗体_S/CO_bi`)
a<-a[!is.na(a$`甲状腺球蛋白抗体_IU/mL_bi`),]
a<-a[!is.na(a$`抗甲状腺过氧化物酶抗体_IU/mL_bi`),]
attach(a)
table <- CreateTableOne(vars = vars, strata= '乙肝e抗体_S/CO_bi', factorVars = factorvars,data = a)
table <- print(table, missing = TRUE,smd = TRUE,showAllLevels = TRUE,nonnormal =nonnormal_slefemale_AITD)##exact=c("esrd","die","acl")#nonnormal = c( )
table1 <- print(table, smd = TRUE)
detach(a)
write.csv(table1, file = "3_AITD1_female_hbve.csv")
a<-read.csv("3_AITD1_female_hbve.csv")
write.xlsx(a,file="3_AITD1_female_hbve.xlsx")
```


```{r logi}
a<-data
a<-a[a$sex=="女",]
a<-a[!is.na(a$`乙肝e抗体_S/CO_bi`),]
table(a$`乙肝e抗体_S/CO_bi`)
a<-a[!is.na(a$`甲状腺球蛋白抗体_IU/mL_bi`),]
a<-a[!is.na(a$`抗甲状腺过氧化物酶抗体_IU/mL_bi`),]
as_train<-a
names(as_train)

as_train$`甲状腺球蛋白抗体_IU/mL_bi`<-as.logical(as_train$`甲状腺球蛋白抗体_IU/mL_bi`== 'high')

as_train$`抗甲状腺过氧化物酶抗体_IU/mL_bi`<-as.logical(as_train$`抗甲状腺过氧化物酶抗体_IU/mL_bi`== 'high')

as_train$`CD3-CD19+绝对值_个/uL_num`
fit.full.step<-glm(AITD1 ~ `乙肝e抗体_S/CO_bi`+ Column1+smmerge_bi+`免疫球蛋白G_g/L_num`+`CD3-CD19+绝对值_个/uL_num`,
                   data=as_train,family = binomial(link="logit"))

fit.full.step<-glm(`抗甲状腺过氧化物酶抗体_IU/mL_bi`~ `乙肝e抗体_S/CO_bi`+ Column1,
                   data=as_train,family = binomial(link="logit"))

fit.full.step<-glm(`甲状腺球蛋白抗体_IU/mL_bi` ~ `乙肝e抗体_S/CO_bi`+ Column1,
                   data=as_train,family = binomial(link="logit"))
summary(fit.full.step)
library(stargazer)
stargazer(fit.full.step,title="Logistic Regression Model",type="text")
cbind(coef= coef(fit.full.step),confint(fit.full.step))
exp(cbind(OR= coef(fit.full.step),confint(fit.full.step)))
#                               OR     2.5 %    97.5 %
# (Intercept)            0.3705263 0.1817612 0.7425587
# `乙肝e抗体_S/CO_bi`POS 3.8319699 2.3334466 6.3413136
# Column1                0.9929704 0.9760081 1.0098407
# 
# 
# Waiting for profiling to be done...
#                               OR      2.5 %    97.5 %
# (Intercept)            0.2219674 0.09623474 0.4972904
# `乙肝e抗体_S/CO_bi`POS 5.3809254 3.10724732 9.4417670
# Column1                0.9880517 0.96804356 1.0076825

#                               OR     2.5 %    97.5 %
# (Intercept)            0.2624193 0.1246703 0.5392664
# `乙肝e抗体_S/CO_bi`POS 3.7757585 2.2796683 6.2914330
# Column1                0.9977047 0.9802745 1.0151122
```

```{r  hc healthy controls}
rm(list = ls())
library(tidyr)
library(sqldf)
library(openxlsx)
options(stringsAsFactors = F)
library(stringr)
options(scipen=200)
# library(tidyverse)
library(dplyr)
library(readxl)
library(sqldf)
library(naniar)
library("tableone")
load("../../数据库-体检中心/HC_AITD_SP_final.Rdata")
```

```{r HC根据甲功分组}
merge1<-labdat_SP_HC
varsnames<-names(merge1)
varsnames<-as.data.frame(varsnames)
jzvarsnames<-varsnames[grepl("甲状",varsnames$varsnames),]
jzvarsnames<-jzvarsnames[grepl("bi",jzvarsnames)]

#  [1] "促甲状腺激素(稀释)_mIU/L_bi"     "促甲状腺激素_mIU/L_bi"          
#  [3] "促甲状腺素受体抗体_IU/L_bi"      "甲状旁腺激素_pg/mL_bi"          
#  [5] "甲状腺球蛋白_ng/mL_bi"           "甲状腺球蛋白抗体_IU/mL_bi"      
#  [7] "甲状腺素_nmol/L_bi"              "抗甲状腺过氧化物酶抗体_IU/mL_bi"
#  [9] "三碘甲状腺原氨酸_nmol/L_bi"      "游离甲状腺素_pmol/L_bi"         
# [11] "游离三碘甲状原氨酸_pmol/L_bi"   

table(merge1$`促甲状腺激素_mIU/L_bi`)
  # high    low normal 
  #  969    731  41880 
table(merge1$`游离甲状腺素_pmol/L_bi`)
  # high    low normal 
  #  386    347  37057 
table(merge1$`游离甲状腺素_pmol/L_bi`,merge1$`促甲状腺激素_mIU/L_bi`)
  #  fT4/TSH high   low normal
  # high       4   152    226
  # low       66     1    275
  # normal   753   489  35346
ft4h<-merge1[merge1$`游离甲状腺素_pmol/L_bi`=="high",]$BLH
ft4h<-na.omit(ft4h)
ft4l<-merge1[merge1$`游离甲状腺素_pmol/L_bi`=="low",]$BLH
ft4l<-na.omit(ft4l)
ft4n<-merge1[merge1$`游离甲状腺素_pmol/L_bi`=="normal",]$BLH
ft4n<-na.omit(ft4n)

tshh<-merge1[merge1$`促甲状腺激素_mIU/L_bi`=="high",]$BLH
tshh<-na.omit(tshh)
tshl<-merge1[merge1$`促甲状腺激素_mIU/L_bi`=="low",]$BLH
tshl<-na.omit(tshl)
tshn<-merge1[merge1$`促甲状腺激素_mIU/L_bi`=="normal",]$BLH
tshn<-na.omit(tshn)

cenhyper<-setdiff(ft4h,tshl) #234
cenhyper<-data.frame(BLH=cenhyper,thyfun="normal")
hyper<-intersect(ft4h,tshl) #152
hyper<-data.frame(BLH=hyper,thyfun="hyper")
cenhyo<-setdiff(ft4l,tshh) #281
cenhyo<-data.frame(BLH=cenhyo,thyfun="normal")
hypo<-intersect(ft4l,tshh) #66
hypo<-data.frame(BLH=hypo,thyfun="hypo")
subhyper<-intersect(ft4n,tshh) #753
subhyper<-data.frame(BLH=subhyper,thyfun="subhyper")
subhypo<-intersect(ft4n,tshl) #489
subhypo<-data.frame(BLH=subhypo,thyfun="subhypo")
normal<-intersect(ft4n,tshn) #35346
normal<-data.frame(BLH=normal,thyfun="normal")
thyfunction3<-rbind(cenhyper,hyper,cenhyo,hypo,subhyper,subhypo,normal)
colnames(thyfunction3)[2]<-"thyfun3"
table(thyfunction3$thyfun1)
  # cenhyo cenhyper    hyper     hypo   normal subhyper  subhypo 
  #    110       58       25       31      913       95      121 
  # cenhyo cenhyper    hyper     hypo   normal subhyper  subhypo 
  #    281      234      152       66    35346      753      489 

cenhyper<-setdiff(ft4h,tshl) #58
cenhyper<-data.frame(BLH=cenhyper,thyfun="normal") ##中枢性甲亢
hyper<-intersect(ft4h,tshl) #25
hyper<-data.frame(BLH=hyper,thyfun="hyper")
cenhyo<-setdiff(ft4l,tshh) #110
cenhyo<-data.frame(BLH=cenhyo,thyfun="normal")  ##中枢性甲减
hypo<-intersect(ft4l,tshh) #31
hypo<-data.frame(BLH=hypo,thyfun="hypo")
subhyper<-intersect(ft4n,tshh) #95
subhyper<-data.frame(BLH=subhyper,thyfun="hyper")
subhypo<-intersect(ft4n,tshl) #121
subhypo<-data.frame(BLH=subhypo,thyfun="hypo")
normal<-intersect(ft4n,tshn) #913
normal<-data.frame(BLH=normal,thyfun="normal")
thyfunction4<-rbind(cenhyper,hyper,cenhyo,hypo,subhyper,subhypo,normal)
colnames(thyfunction4)[2]<-"thyfun4"
table(thyfunction4$thyfun2)
 # cenhyo cenhyper    hyper     hypo   normal 
 #     281      234      905      555    35346 

merge1<-merge(merge1,thyfunction3,by = "BLH",all.x = T)
merge1<-merge(merge1,thyfunction4,by = "BLH",all.x = T)
```


ATPO	TGAb	AITD
pos	pos     	pos
neg/na	pos	  pos
pos	neg/na   	pos
neg	neg     	neg
na	na      	na

```{r AITD}
#  [1] "促甲状腺激素(稀释)_mIU/L_bi"     "促甲状腺激素_mIU/L_bi"          
#  [3] "促甲状腺素受体抗体_IU/L_bi"      "甲状旁腺激素_pg/mL_bi"          
#  [5] "甲状腺球蛋白_ng/mL_bi"           "甲状腺球蛋白抗体_IU/mL_bi"      
#  [7] "甲状腺素_nmol/L_bi"              "抗甲状腺过氧化物酶抗体_IU/mL_bi"
#  [9] "三碘甲状腺原氨酸_nmol/L_bi"      "游离甲状腺素_pmol/L_bi"         
# [11] "游离三碘甲状原氨酸_pmol/L_bi"   

table(merge1$`抗甲状腺过氧化物酶_IU/mL_bi`) #TPO Ab
  # high normal 
  # 2061  26632 
table(merge1$`甲状腺球蛋白抗体_IU/mL_bi`) #TG Ab
 # high normal 
 #  1608  27084 
table(merge1$`抗甲状腺过氧化物酶_IU/mL_bi`,merge1$`甲状腺球蛋白抗体_IU/mL_bi`)
  # tpoab/ tgAB   high normal
  # high          963   1098
  # normal        645  25986

TPOAbh<-merge1[merge1$`抗甲状腺过氧化物酶_IU/mL_bi`=="high",]$BLH
TPOAbn<-merge1[merge1$`抗甲状腺过氧化物酶_IU/mL_bi`=="normal",]$BLH
TPOAbh<-unique(TPOAbh) #112
TPOAbn<-unique(TPOAbn)
TGAbh<-merge1[merge1$`甲状腺球蛋白抗体_IU/mL_bi`=="high",]$BLH
TGAbn<-merge1[merge1$`甲状腺球蛋白抗体_IU/mL_bi`=="normal",]$BLH
TGAbh<-unique(TGAbh) #135
TGAbn<-unique(TGAbn) #135

#到这里20210517
AITD<-union(TPOAbh,TGAbh) #
AITD<-data.frame(BLH=AITD,AITD1="1")
nonAITD<-intersect(TPOAbn,TGAbn) #361
nonAITD<-data.frame(BLH=nonAITD,AITD1="0")
AITD1<-rbind(AITD,nonAITD)
table(AITD1$AITD)

merge2<-merge(merge1,AITD1,by = "BLH",all.x = T)
save(merge2,file="merge2_AITD_HC.Rdata")
```

```{r}
rm(list = ls())
library(tidyr)
library(sqldf)
library(openxlsx)
options(stringsAsFactors = F)
library(stringr)
options(scipen=200)
# library(tidyverse)
library(dplyr)
library(readxl)
library(sqldf)
library(naniar)
library("tableone")
load("merge2_AITD_HC.Rdata")
```

```{r }
data<-merge2
data<-data[!is.na(data$`游离三碘甲状原氨酸_pmol/L_bi`),]
data<-data[!is.na(data$`游离甲状腺素_pmol/L_bi`),]
data<-data[!is.na(data$`促甲状腺激素_mIU/L_num`),] #37311

load(file="../1.rawdata/pdat.rdata")
slenames<-unique(pdat$GivenName)  #6658
load(file="../../数据库-SLEdatabase20201211mz/rawdat.Rdata")
slenamesmz<-unique(mpdat$`姓名`) 
load(file="../../数据库-风湿科住院病人数据/allpdatsex.rdata")
rheuname<-unique(allpdatsex$GivenName)
rname<-union(slenames,slenamesmz)
rname<-union(rname,rheuname)

data<-data[!data$name %in% rname,] #34659人 
names<-unique(data$name)

data<-sqldf("SELECT * FROM data GROUP BY name")

data$`乙肝表面抗体_mIU/mL_bi`<-str_replace_all(data$`乙肝表面抗体_mIU/mL_bi`,'high','POS')
data$`乙肝表面抗体_mIU/mL_bi`<-str_replace_all(data$`乙肝表面抗体_mIU/mL_bi`,'normal','NEG')
# data<-data[!is.na(data$`游离甲状腺素_pmol/L_num`),]
allvar<-names(data) #86
dput(allvar)
c("BLH", "DD1_滴度1_阴性_", "DD1_滴度1_阴性__bi", "HX1_核型1_", 
"HX1_核型1__bi", "丙肝病毒RNA_IU/mL", "丙肝病毒RNA_IU/mL_bi", 
"丙肝病毒RNA_IU/mL_num", "丙肝抗体_S/CO", "丙肝抗体_S/CO_bi", 
"丙肝抗体_S/CO_num", "促甲状腺激素_mIU/L", "促甲状腺激素_mIU/L_bi", 
"促甲状腺激素_mIU/L_num", "促甲状腺素受体抗体_IU/L", "促甲状腺素受体抗体_IU/L_bi", 
"促甲状腺素受体抗体_IU/L_num", "钙_mmol/L", "钙_mmol/L_bi", "钙_mmol/L_num", 
"谷丙转氨酶_IU/L", "谷丙转氨酶_IU/L_bi", "谷丙转氨酶_IU/L_num", 
"谷草转氨酶(急)_U/L", "谷草转氨酶(急)_U/L_bi", "谷草转氨酶(急)_U/L_num", 
"甲肝抗体_S/CO", "甲肝抗体_S/CO_bi", "甲状旁腺激素_pg/mL", "甲状旁腺激素_pg/mL_bi", 
"甲状旁腺激素_pg/mL_num", "甲状腺球蛋白抗体_IU/mL", "甲状腺球蛋白抗体_IU/mL_bi", 
"甲状腺球蛋白抗体_IU/mL_num", "抗anti-dsDNA_IU/mL", "抗anti-dsDNA_IU/mL_bi", 
"抗anti-dsDNA_IU/mL_num", "抗甲状腺过氧化物酶_IU/mL", "抗甲状腺过氧化物酶_IU/mL_bi", 
"抗甲状腺过氧化物酶_IU/mL_num", "抗双链DNA抗体_IU/mL", "抗双链DNA抗体_IU/mL_bi", 
"类风湿因子_IU/mL", "类风湿因子_IU/mL_bi", "类风湿因子_IU/mL_num", 
"磷_mmol/L", "磷_mmol/L_bi", "磷_mmol/L_num", "乳酸脱氢酶_U/L", 
"乳酸脱氢酶_U/L_bi", "乳酸脱氢酶_U/L_num", "戊肝IgG抗体_", "戊肝IgG抗体__bi", 
"戊肝IgG抗体_S/CO", "戊肝IgG抗体_S/CO_num", "戊肝IgM抗体_", "戊肝IgM抗体__bi", 
"戊肝IgM抗体_S/CO", "戊肝IgM抗体_S/CO_bi", "戊肝IgM抗体_S/CO_num", 
"乙肝e抗体_S/CO", "乙肝e抗体_S/CO_bi", "乙肝e抗原_S/CO", "乙肝e抗原_S/CO_bi", 
"乙肝表面抗体_mIU/mL", "乙肝表面抗体_mIU/mL_bi", "乙肝表面抗体_mIU/mL_num", 
"乙肝表面抗原_IU/mL", "乙肝表面抗原_IU/mL_bi", "乙肝表面抗原_IU/mL_num", 
"乙肝核心抗体_S/CO", "乙肝核心抗体_S/CO_bi", "乙肝核心抗体IgM_S/CO", 
"乙肝核心抗体IgM_S/CO_bi", "游离甲状腺素_pmol/L", "游离甲状腺素_pmol/L_bi", 
"游离甲状腺素_pmol/L_num", "游离三碘甲状原氨酸_pmol/L", "游离三碘甲状原氨酸_pmol/L_bi", 
"游离三碘甲状原氨酸_pmol/L_num", "name", "age", "sex", "thyfun3", 
"thyfun4", "AITD1")
num<-allvar[grep("_num",colnames(data))]
bi<-allvar[grep("_bi",colnames(data))]


vars <- c( "sex", "age", "thyfun3", "thyfun4","AITD1", num,bi
)

data<-data[,vars]#37790  #19974
# is.na<-data.frame(countna=colSums(is.na(data)),percent=colSums(is.na(data))/37790,var=vars)
# is.nadel<-is.na[is.na$percent>0.961,]$var
# vars<-setdiff(vars,is.nadel)
# data<-data[,vars]  #304

allvar<-names(data)
dput(allvar)

num<-allvar[grep("_num",colnames(data))]
bi<-allvar[grep("_bi",colnames(data))]


vars <- c( "sex", "age","thyfun3", "thyfun4", "AITD1", num,bi)

factorvars<-c("sex","thyfun3", "thyfun4","AITD1",bi)

data[factorvars]<-lapply(data[factorvars],factor)
data[setdiff(vars,factorvars)]<-lapply(data[setdiff(vars,factorvars)],as.numeric)

str(data)

save(data,num,vars,factorvars,file="HC_data.Rdata")
# vis_miss(data)
```

```{r  HC对照组统计}
rm(list = ls())
load("HC_data.Rdata")
```

```{r}
a<-data
attach(a)
table <- CreateTableOne(vars = vars, factorVars = factorvars,data = a)
table <- print(table, missing = TRUE,smd = TRUE,showAllLevels = TRUE,nonnormal =c( ))##exact=c("esrd","die","acl")#nonnormal = c( )
table1 <- print(table, smd = TRUE)
detach(a)
write.csv(table1, file = "0_ALL_HC.csv")
a<-read.csv("0_ALL_HC.csv")
write.xlsx(a,file="0_ALL_HC.xlsx")
```

```{r }
a<-data
a<-a[a$sex=="女",] #7667
attach(a)
table <- CreateTableOne(vars = vars, factorVars = factorvars,data = a)
table <- print(table, missing = TRUE,smd = TRUE,showAllLevels = TRUE,nonnormal = c( ))##exact=c("esrd","die","acl")#nonnormal = c( )
table1 <- print(table, smd = TRUE)
detach(a)
write.csv(table1, file = "0_ALL_female_HC.csv")
a<-read.csv("0_ALL_female_HC.csv")
write.xlsx(a,file="0_ALL_female_HC.xlsx")
 

a<-data
a<-a[a$sex=="男",] #12307
attach(a)
table <- CreateTableOne(vars = vars, factorVars = factorvars,data = a)
table <- print(table, missing = TRUE,smd = TRUE,showAllLevels = TRUE,nonnormal = c( ))##exact=c("esrd","die","acl")#nonnormal = c( )
table1 <- print(table, smd = TRUE)
detach(a)
write.csv(table1, file = "0_ALL_male_HC.csv")
a<-read.csv("0_ALL_male_HC.csv")
write.xlsx(a,file="0_ALL_male_HC.xlsx")
```


```{r thyfun3}
#---------------------table1_thyfun3---------------------
a<-data
a<-a[a$sex=="女",]
attach(a)
table <- CreateTableOne(vars = vars, strata = 'thyfun3', factorVars = factorvars,data = a)
table <- print(table, missing = TRUE,smd = TRUE,showAllLevels = TRUE,nonnormal =c( ))##exact=c("esrd","die","acl")#nonnormal = c( )
table1 <- print(table, smd = TRUE)
detach(a)
write.csv(table1, file = "1_thyfun3_female_HC.csv")
a<-read.csv("1_thyfun3_female_HC.csv")
write.xlsx(a,file="1_thyfun3_female_HC.xlsx")

a<-data
a<-a[a$sex=="男",]
attach(a)
table <- CreateTableOne(vars = vars, strata = 'thyfun3', factorVars = factorvars,data = a)
table <- print(table, missing = TRUE,smd = TRUE,showAllLevels = TRUE,nonnormal =c( ))##exact=c("esrd","die","acl")#nonnormal = c( )
table1 <- print(table, smd = TRUE)
detach(a)
write.csv(table1, file = "1_thyfun3_male_HC.csv")
a<-read.csv("1_thyfun3_male_HC.csv")
write.xlsx(a,file="1_thyfun3_male_HC.xlsx")
```


```{r}
#---------------------table2_thyfun4---------------------
a<-data
a<-a[a$sex=="女",]
attach(a)
table <- CreateTableOne(vars = vars, strata = 'thyfun4', factorVars = factorvars,data = a)
table <- print(table, missing = TRUE,smd = TRUE,showAllLevels = TRUE,nonnormal =c( ))##exact=c("esrd","die","acl")#nonnormal = c( )
table1 <- print(table, smd = TRUE)
detach(a)
write.csv(table1, file = "2_thyfun4_HC.csv")
a<-read.csv("2_thyfun4_HC.csv")
write.xlsx(a,file="2_thyfun4_HC.xlsx")

a<-data
a<-a[a$sex=="男",]
attach(a)
table <- CreateTableOne(vars = vars, strata = 'thyfun4', factorVars = factorvars,data = a)
table <- print(table, missing = TRUE,smd = TRUE,showAllLevels = TRUE,nonnormal =c( ))##exact=c("esrd","die","acl")#nonnormal = c( )
table1 <- print(table, smd = TRUE)
detach(a)
write.csv(table1, file = "2_thyfun4_HC.csv")
a<-read.csv("2_thyfun4_HC.csv")
write.xlsx(a,file="2_thyfun4_HC.xlsx")
```


```{r}
a<-data
attach(a)
table <- CreateTableOne(vars = vars, strata= 'AITD1', factorVars = factorvars,data = a)
table <- print(table, missing = TRUE,smd = TRUE,showAllLevels = TRUE,nonnormal =c( ))##exact=c("esrd","die","acl")#nonnormal = c( )
table1 <- print(table, smd = TRUE)
detach(a)
write.csv(table1, file = "3_AITD1_HC.csv")
a<-read.csv("3_AITD1_HC.csv")
write.xlsx(a,file="3_AITD1_HC.xlsx")

# female
a<-data
a<-a[a$sex=="女",]
attach(a)
table <- CreateTableOne(vars = vars, strata= 'AITD1', factorVars = factorvars,data = a)
table <- print(table, missing = TRUE,smd = TRUE,showAllLevels = TRUE,nonnormal =c( ))##exact=c("esrd","die","acl")#nonnormal = c( )
table1 <- print(table, smd = TRUE)
detach(a)
write.csv(table1, file = "3_AITD1_female_HC.csv")
a<-read.csv("3_AITD1_female_HC.csv")
write.xlsx(a,file="3_AITD1_female_HC.xlsx")

a<-data
a<-a[a$sex=="男",]
attach(a)
table <- CreateTableOne(vars = vars, strata= 'AITD1', factorVars = factorvars,data = a)
table <- print(table, missing = TRUE,smd = TRUE,showAllLevels = TRUE,nonnormal =c( ))##exact=c("esrd","die","acl")#nonnormal = c( )
table1 <- print(table, smd = TRUE)
detach(a)
write.csv(table1, file = "3_AITD1_male_HC.csv")
a<-read.csv("3_AITD1_male_HC.csv")
write.xlsx(a,file="3_AITD1_male_HC.xlsx")
```

```{r}
rm(list = ls())
library(tidyr)
library(sqldf)
library(openxlsx)
options(stringsAsFactors = F)
library(stringr)
options(scipen=200)
# library(tidyverse)
library(dplyr)
library(readxl)
library(sqldf)
library(naniar)
library("tableone")
load("merge2_AITD_HC.Rdata")
```


```{r  HC HBVe and ATA}
data<-merge2
# 
# data<-data[!is.na(data$`游离三碘甲状原氨酸_pmol/L_bi`),]
# data<-data[!is.na(data$`游离甲状腺素_pmol/L_bi`),]
# data<-data[!is.na(data$`促甲状腺激素_mIU/L_num`),] #37311

data<-data[!is.na(data$`抗甲状腺过氧化物酶_IU/mL_bi`),] ##28693
data<-data[!is.na(data$`乙肝e抗体_S/CO_bi`),] ##684
# data<-data[data$sex=="女",] ##227
twoman<-unique(data$name) ##131  


load(file="../1.rawdata/pdat.rdata")
slenames<-unique(pdat$GivenName)  #6658
load(file="../../数据库-SLEdatabase20201211mz/rawdat.Rdata")
slenamesmz<-unique(mpdat$`姓名`) 
load(file="../../数据库-风湿科住院病人数据/allpdatsex.rdata")
rheuname<-unique(allpdatsex$GivenName)
rname<-union(slenames,slenamesmz)
rname<-union(rname,rheuname)

data<-data[!data$name %in% rname,] #34659人 
names<-unique(data$name)

data<-sqldf("SELECT * FROM data GROUP BY name")

data$`乙肝表面抗体_mIU/mL_bi`<-str_replace_all(data$`乙肝表面抗体_mIU/mL_bi`,'high','POS')
data$`乙肝表面抗体_mIU/mL_bi`<-str_replace_all(data$`乙肝表面抗体_mIU/mL_bi`,'normal','NEG')
# data<-data[!is.na(data$`游离甲状腺素_pmol/L_num`),]
allvar<-names(data) #86
dput(allvar)
c("BLH", "DD1_滴度1_阴性_", "DD1_滴度1_阴性__bi", "HX1_核型1_", 
"HX1_核型1__bi", "丙肝病毒RNA_IU/mL", "丙肝病毒RNA_IU/mL_bi", 
"丙肝病毒RNA_IU/mL_num", "丙肝抗体_S/CO", "丙肝抗体_S/CO_bi", 
"丙肝抗体_S/CO_num", "促甲状腺激素_mIU/L", "促甲状腺激素_mIU/L_bi", 
"促甲状腺激素_mIU/L_num", "促甲状腺素受体抗体_IU/L", "促甲状腺素受体抗体_IU/L_bi", 
"促甲状腺素受体抗体_IU/L_num", "钙_mmol/L", "钙_mmol/L_bi", "钙_mmol/L_num", 
"谷丙转氨酶_IU/L", "谷丙转氨酶_IU/L_bi", "谷丙转氨酶_IU/L_num", 
"谷草转氨酶(急)_U/L", "谷草转氨酶(急)_U/L_bi", "谷草转氨酶(急)_U/L_num", 
"甲肝抗体_S/CO", "甲肝抗体_S/CO_bi", "甲状旁腺激素_pg/mL", "甲状旁腺激素_pg/mL_bi", 
"甲状旁腺激素_pg/mL_num", "甲状腺球蛋白抗体_IU/mL", "甲状腺球蛋白抗体_IU/mL_bi", 
"甲状腺球蛋白抗体_IU/mL_num", "抗anti-dsDNA_IU/mL", "抗anti-dsDNA_IU/mL_bi", 
"抗anti-dsDNA_IU/mL_num", "抗甲状腺过氧化物酶_IU/mL", "抗甲状腺过氧化物酶_IU/mL_bi", 
"抗甲状腺过氧化物酶_IU/mL_num", "抗双链DNA抗体_IU/mL", "抗双链DNA抗体_IU/mL_bi", 
"类风湿因子_IU/mL", "类风湿因子_IU/mL_bi", "类风湿因子_IU/mL_num", 
"磷_mmol/L", "磷_mmol/L_bi", "磷_mmol/L_num", "乳酸脱氢酶_U/L", 
"乳酸脱氢酶_U/L_bi", "乳酸脱氢酶_U/L_num", "戊肝IgG抗体_", "戊肝IgG抗体__bi", 
"戊肝IgG抗体_S/CO", "戊肝IgG抗体_S/CO_num", "戊肝IgM抗体_", "戊肝IgM抗体__bi", 
"戊肝IgM抗体_S/CO", "戊肝IgM抗体_S/CO_bi", "戊肝IgM抗体_S/CO_num", 
"乙肝e抗体_S/CO", "乙肝e抗体_S/CO_bi", "乙肝e抗原_S/CO", "乙肝e抗原_S/CO_bi", 
"乙肝表面抗体_mIU/mL", "乙肝表面抗体_mIU/mL_bi", "乙肝表面抗体_mIU/mL_num", 
"乙肝表面抗原_IU/mL", "乙肝表面抗原_IU/mL_bi", "乙肝表面抗原_IU/mL_num", 
"乙肝核心抗体_S/CO", "乙肝核心抗体_S/CO_bi", "乙肝核心抗体IgM_S/CO", 
"乙肝核心抗体IgM_S/CO_bi", "游离甲状腺素_pmol/L", "游离甲状腺素_pmol/L_bi", 
"游离甲状腺素_pmol/L_num", "游离三碘甲状原氨酸_pmol/L", "游离三碘甲状原氨酸_pmol/L_bi", 
"游离三碘甲状原氨酸_pmol/L_num", "name", "age", "sex", "thyfun3", 
"thyfun4", "AITD1")
num<-allvar[grep("_num",colnames(data))]
bi<-allvar[grep("_bi",colnames(data))]


vars <- c( "sex", "age", "thyfun3", "thyfun4","AITD1", num,bi
)

data<-data[,vars]#37790
# is.na<-data.frame(countna=colSums(is.na(data)),percent=colSums(is.na(data))/37790,var=vars)
# is.nadel<-is.na[is.na$percent>0.961,]$var
# vars<-setdiff(vars,is.nadel)
# data<-data[,vars]  #304

allvar<-names(data)
dput(allvar)

num<-allvar[grep("_num",colnames(data))]
bi<-allvar[grep("_bi",colnames(data))]


vars <- c( "sex", "age","thyfun3", "thyfun4", "AITD1", num,bi)

factorvars<-c("sex","thyfun3", "thyfun4","AITD1",bi)

data[factorvars]<-lapply(data[factorvars],factor)
data[setdiff(vars,factorvars)]<-lapply(data[setdiff(vars,factorvars)],as.numeric)

str(data)
# vis_miss(data)
```


```{r}
a<-data
a<-a[a$sex=="男",]
names(a)
a<-a[!is.na(a$`乙肝e抗体_S/CO_bi`),]
table(a$`乙肝e抗体_S/CO_bi`)
a<-a[!is.na(a$`甲状腺球蛋白抗体_IU/mL_bi`),]
# a<-a[!is.na(a$`抗甲状腺过氧化物酶抗体_IU/mL_bi`),]
attach(a)
table <- CreateTableOne(vars = vars, strata= '乙肝e抗体_S/CO_bi', factorVars = factorvars,data = a)
table <- print(table, missing = TRUE,smd = TRUE,showAllLevels = TRUE,nonnormal =num)##exact=c("esrd","die","acl")#nonnormal = c( )
table1 <- print(table, smd = TRUE)
detach(a)
write.csv(table1, file = "3_AITD1_male_hbve_hc.csv")
a<-read.csv("3_AITD1_male_hbve_hc.csv")
write.xlsx(a,file="3_AITD1_male_hbve_hc.xlsx")
```


```{r}
a<-data
a<-a[a$sex=="女",]
names(a)
a<-a[!is.na(a$`乙肝e抗体_S/CO_bi`),]
table(a$`乙肝e抗体_S/CO_bi`)
a<-a[!is.na(a$`甲状腺球蛋白抗体_IU/mL_bi`),]
# a<-a[!is.na(a$`抗甲状腺过氧化物酶抗体_IU/mL_bi`),]
attach(a)
table <- CreateTableOne(vars = vars, strata= '乙肝e抗体_S/CO_bi', factorVars = factorvars,data = a)
table <- print(table, missing = TRUE,smd = TRUE,showAllLevels = TRUE,nonnormal =num)##exact=c("esrd","die","acl")#nonnormal = c( )
table1 <- print(table, smd = TRUE)
detach(a)
write.csv(table1, file = "3_AITD1_female_hbve_hc.csv")
a<-read.csv("3_AITD1_female_hbve_hc.csv")
write.xlsx(a,file="3_AITD1_female_hbve_hc.xlsx")
```


```{r SLE vs HC}
rm(list = ls())
load("sledat.Rdata")

data<-data[data$sex=="女",]
data<-data[!is.na(data$`乙肝e抗体_S/CO_bi`),]
table(data$`乙肝e抗体_S/CO_bi`)
data<-data[!is.na(data$`甲状腺球蛋白抗体_IU/mL_bi`),]
data<-data[!is.na(data$`抗甲状腺过氧化物酶抗体_IU/mL_bi`),]

sledat<-data
dput(names(sledat))
aa<-names(sledat)[grep("甲",names(sledat))]
dput(aa)
sledat<-sledat[,c("sex", "Column1", "thyfun3", "thyfun4",  "AITD1","促甲状腺激素_mIU/L_num", "促甲状腺素受体抗体_IU/L_num", 
"甲状腺球蛋白抗体_IU/mL_num", "抗甲状腺过氧化物酶抗体_IU/mL_num", #名字不同
"游离甲状腺素_pmol/L_num", "游离三碘甲状原氨酸_pmol/L_num",
"促甲状腺激素_mIU/L_bi", "促甲状腺素受体抗体_IU/L_bi", "甲状腺球蛋白抗体_IU/mL_bi", 
"抗甲状腺过氧化物酶抗体_IU/mL_bi", "游离甲状腺素_pmol/L_bi", 
"游离三碘甲状原氨酸_pmol/L_bi")]
sledat$type<-"SLE"

load("HC_data.Rdata")
hcdat<-data
hcdat<-hcdat[,c("sex", "age", "thyfun3", "thyfun4", "AITD1","促甲状腺激素_mIU/L_num", "促甲状腺素受体抗体_IU/L_num", 
"甲状腺球蛋白抗体_IU/mL_num", "抗甲状腺过氧化物酶_IU/mL_num", 
"游离甲状腺素_pmol/L_num", "游离三碘甲状原氨酸_pmol/L_num",
"促甲状腺激素_mIU/L_bi", "促甲状腺素受体抗体_IU/L_bi", "甲状腺球蛋白抗体_IU/mL_bi", "抗甲状腺过氧化物酶_IU/mL_bi", "游离甲状腺素_pmol/L_bi", 
"游离三碘甲状原氨酸_pmol/L_bi")]
hcdat$type<-"HC"
hcdat<-hcdat[!is.na(hcdat$`甲状腺球蛋白抗体_IU/mL_bi`),]
hcdat<-hcdat[!is.na(hcdat$`抗甲状腺过氧化物酶_IU/mL_bi`),]

names(sledat)<-c("sex", "age", "thyfun3", "thyfun4", "AITD1","促甲状腺激素_mIU/L_num", "促甲状腺素受体抗体_IU/L_num", 
"甲状腺球蛋白抗体_IU/mL_num", "抗甲状腺过氧化物酶_IU/mL_num", 
"游离甲状腺素_pmol/L_num", "游离三碘甲状原氨酸_pmol/L_num",
"促甲状腺激素_mIU/L_bi", "促甲状腺素受体抗体_IU/L_bi", "甲状腺球蛋白抗体_IU/mL_bi", "抗甲状腺过氧化物酶_IU/mL_bi", "游离甲状腺素_pmol/L_bi", 
"游离三碘甲状原氨酸_pmol/L_bi","type")

allpdat<-rbind(sledat,hcdat)

vars<-names(allpdat)
num<-vars[grep("_num",vars)]
num<-c(num,"age")
factorvars<-vars[grep("_bi",vars)]
factorvars<-c(factorvars,"sex","thyfun3","thyfun4","AITD1","type")
  
data<-allpdat
```

```{r female-PSM}
#-female-PSM-------------------
library(MatchIt)
set.seed(50)
female<-data[data$sex=="女",]
psmdat<-female
psmdat$type<-as.logical(psmdat$type== 'SLE')
psmdat<-psmdat[!is.na(psmdat$age),]
table(psmdat$type)
#PSM
m.out <- matchit(data = psmdat,
                 formula = type ~ age,
                 method = "nearest",
                 distance = "logit",
                 replace = FALSE,
                 ratio = 10) #caliper = 0.05
#匹配后样本数据
summary(m.out)
plot(m.out);plot(m.out,type="hist");plot(m.out,type="jitter",col=6)
data_matched_female<-match.data(m.out)
table(data_matched_female$type)
```

```{r }
a<-data_matched_female
attach(a)
table <- CreateTableOne(vars = vars, factorVars = factorvars,strata= 'type', data = a)
table <- print(table, missing = TRUE,smd = TRUE,showAllLevels =
               TRUE,nonnormal=c()) ##exact=c("esrd","die","acl")#nonnormal = c( )
table1 <- print(table, smd = TRUE)
detach(a)
write.csv(table1, file = "female400/female_hc_vs_SLE.csv")
a<-read.csv("female400/female_hc_vs_SLE.csv")
write.xlsx(a,file="female400/female_hc_vs_SLE.xlsx")
#---------------------------------
a<-data
a<-a[a$sex=="男",]
attach(a)
table <- CreateTableOne(vars = vars, factorVars = factorvars,strata= 'type',data = a)
table <- print(table, missing = TRUE,smd = TRUE,showAllLevels = 
                 TRUE,nonnormal =c( ))##exact=c("esrd","die","acl")#nonnormal = c( )
table1 <- print(table, smd = TRUE)
detach(a)
write.csv(table1, file = "male_hc_vs_SLE.csv")
a<-read.csv("male_hc_vs_SLE.csv")
write.xlsx(a,file="male_hc_vs_SLE.xlsx")
```


