---
title: "newrmd"
author: "Danty_Zhang"
date: "2020/10/30"
output: html_document
---
```{r packages}
rm(list = ls())
library(tidyr)
library(sqldf)
library(openxlsx)
options(stringsAsFactors = F)
library(stringr)
options(scipen=200)
# library(tidyverse)
library(dplyr)
library(readxl)
library(sqldf)
library(tableone)
```

```{r SLE labdat} 
##screen for those with thyroid funtion test
load(file="../6.labdat/final_labdat_SP_2w.Rdata")
labdat_SP_2w<-labdat_SP_2w[!is.na(labdat_SP_2w$`游离三碘甲状原氨酸_pmol/L`),]
labdat_SP_2w<-labdat_SP_2w[!is.na(labdat_SP_2w$`游离甲状腺素_pmol/L`),]
labdat_SP_2w<-labdat_SP_2w[!is.na(labdat_SP_2w$`促甲状腺激素_mIU/L_bi`),]
nblh<-unique(labdat_SP_2w$BLH) 

labdat_SP_2w$`游离三碘甲状原氨酸_pmol/L_num`<-as.numeric(labdat_SP_2w$`游离三碘甲状原氨酸_pmol/L`)
# labdat_SP_2w<-labdat_SP_2w[!is.na(labdat_SP_2w$`抗甲状腺过氧化物酶抗体_IU/ml`),] #777
# labdat_SP_2w<-labdat_SP_2w[!is.na(labdat_SP_2w$`甲状腺球蛋白抗体_IU/ml`),] #777
# labdat_SP_2w<-labdat_SP_2w[!is.na(labdat_SP_2w$`促甲状腺素受体抗体_IU/L`),] #382

#select the lab test needed
labitem<-read.xlsx("实验室检查_need.xlsx",sheet =1,rowNames = F)
labitem<-labitem[labitem$need==1,]
labitem<-na.omit(labitem)
labitem<-labitem$BLH
labitem<-c("BLH",labitem)
nlabdat<-labdat_SP_2w[,labitem]
names(nlabdat)[grep("游离",names(nlabdat))]
```

```{r SLE pdat}
#retrieve uniqueID and remove duplicate, for the same patient only the first inpatient record were selected
load(file="../1.rawdata/pdat.rdata")
npdat<-pdat[pdat$BLH %in% nblh,]
merge1<-merge(nlabdat,npdat,by = "BLH",all.x = T)
merge1<-sqldf("SELECT * FROM merge1 GROUP BY uniqueID ORDER BY BLH ASC")
uniquepatients<-merge1$uniqueID
```

```{r SLE orderdat}
#grep thyroid related medication usage from order content
load(file="../1.rawdata/orderdat.rdata")
orderthyoyjl<-sqldf("SELECT * FROM orderdat WHERE OrderContent LIKE '%优甲乐%' OR OrderContent LIKE '%甲状腺片%' OR OrderContent LIKE '%左旋甲状腺素%' GROUP BY BLH")
orderthyomz<-sqldf("SELECT * FROM orderdat WHERE OrderContent LIKE '%甲巯咪唑片%' OR  OrderContent LIKE '%丙硫氧嘧啶%' GROUP BY BLH")
yjlblh<-orderthyoyjl$BLH
mzblh<-orderthyomz$BLH
merge1$`优甲乐`<-ifelse(merge1$BLH %in% yjlblh,1,0)
merge1$`咪唑`<-ifelse(merge1$BLH %in% mzblh,1,0)
yjlblh<-merge1[merge1$`优甲乐`=="1",]$BLH
mzblh<-merge1[merge1$`咪唑`=="1",]$BLH
```

MED		disorder
优甲乐		hypo
咪唑/丙硫		hyper
		
FT4	TSH	TD
high	high	central hyperthyroidism
high	normal	central hyperthyroidism
low	normal	central hypothyroidism
low	low	central hypothyroidism
normal	high	sub hypo
normal	low	sub hyper
high	low	hyper
low	high	hypo
normal	normal	ESS

```{r ##annotation of thyroid funciton with lab results}
varsnames<-names(merge1)
varsnames<-as.data.frame(varsnames)
jzvarsnames<-varsnames[grepl("甲状",varsnames$varsnames),]
jzvarsnames<-jzvarsnames[grepl("bi",jzvarsnames)]

#  [1] "促甲状腺激素(稀释)_mIU/L_bi"     "促甲状腺激素_mIU/L_bi"          
#  [3] "促甲状腺素受体抗体_IU/L_bi"      "甲状旁腺激素_pg/mL_bi"          
#  [5] "甲状腺球蛋白_ng/mL_bi"           "甲状腺球蛋白抗体_IU/mL_bi"      
#  [7] "甲状腺素_nmol/L_bi"              "抗甲状腺过氧化物酶抗体_IU/mL_bi"
#  [9] "三碘甲状腺原氨酸_nmol/L_bi"      "游离甲状腺素_pmol/L_bi"         
# [11] "游离三碘甲状原氨酸_pmol/L_bi"   

table(merge1$`促甲状腺激素_mIU/L_bi`)
  # high    low normal 
  #  130    164   1059 
table(merge1$`游离甲状腺素_pmol/L_bi`)
  # high    low normal 
  #   83    141   1129 
table(merge1$`游离甲状腺素_pmol/L_bi`,merge1$`促甲状腺激素_mIU/L_bi`)
  # fT4   /    TSH   high              low             normal
  # high          4(cenhyper)        25(hyper)          54(cenhyper)
  # low             31(hypo)           18(cenhypo)    92(cenhypo) 
  # normal         95(subhyper)     121(subhypo)      913(normal)
ft4h<-merge1[merge1$`游离甲状腺素_pmol/L_bi`=="high",]$BLH
ft4l<-merge1[merge1$`游离甲状腺素_pmol/L_bi`=="low",]$BLH
ft4n<-merge1[merge1$`游离甲状腺素_pmol/L_bi`=="normal",]$BLH

tshh<-merge1[merge1$`促甲状腺激素_mIU/L_bi`=="high",]$BLH
tshl<-merge1[merge1$`促甲状腺激素_mIU/L_bi`=="low",]$BLH
tshn<-merge1[merge1$`促甲状腺激素_mIU/L_bi`=="normal",]$BLH

cenhyper<-setdiff(ft4h,tshl) #58
cenhyper<-data.frame(BLH=cenhyper,thyfun="normal")
hyper<-intersect(ft4h,tshl) #25
hyper<-data.frame(BLH=hyper,thyfun="hyper")
cenhyo<-setdiff(ft4l,tshh) #110
cenhyo<-data.frame(BLH=cenhyo,thyfun="normal")
hypo<-intersect(ft4l,tshh) #31
hypo<-data.frame(BLH=hypo,thyfun="hypo")
subhyper<-intersect(ft4n,tshh) #95
subhyper<-data.frame(BLH=subhyper,thyfun="subhyper")
subhypo<-intersect(ft4n,tshl) #121
subhypo<-data.frame(BLH=subhypo,thyfun="subhypo")
normal<-intersect(ft4n,tshn) #913
normal<-data.frame(BLH=normal,thyfun="normal")
thyfunction1<-rbind(cenhyper,hyper,cenhyo,hypo,subhyper,subhypo,normal)
colnames(thyfunction1)[2]<-"thyfun1"
table(thyfunction1$thyfun1)
  # cenhyo cenhyper    hyper     hypo   normal subhyper  subhypo 
  #    110       58       25       31      913       95      121 

cenhyper<-setdiff(ft4h,tshl) #58
cenhyper<-data.frame(BLH=cenhyper,thyfun="normal") ##cenhyper?
hyper<-intersect(ft4h,tshl) #25
hyper<-data.frame(BLH=hyper,thyfun="hyper")
cenhyo<-setdiff(ft4l,tshh) #110
cenhyo<-data.frame(BLH=cenhyo,thyfun="normal")  ##cenhyo?
hypo<-intersect(ft4l,tshh) #31
hypo<-data.frame(BLH=hypo,thyfun="hypo")
subhyper<-intersect(ft4n,tshh) #95
subhyper<-data.frame(BLH=subhyper,thyfun="hyper")
subhypo<-intersect(ft4n,tshl) #121
subhypo<-data.frame(BLH=subhypo,thyfun="hypo")
normal<-intersect(ft4n,tshn) #913
normal<-data.frame(BLH=normal,thyfun="normal")
thyfunction2<-rbind(cenhyper,hyper,cenhyo,hypo,subhyper,subhypo,normal)
colnames(thyfunction2)[2]<-"thyfun2"
table(thyfunction2$thyfun2)
  # cenhyo cenhyper    hyper     hypo   normal 
  #    110       58      120      152      913 

thyfunction3<-thyfunction1
colnames(thyfunction3)[2]<-"thyfun3"
hypoblh<-thyfunction3[thyfunction3$thyfun3=="hypo",]$BLH
hypoblh<-union(hypoblh,yjlblh)
change1<-thyfunction3[thyfunction3$BLH %in% hypoblh,]
table(change1$thyfun3)
change1$thyfun3<-"hypo"
change2<-thyfunction3[!thyfunction3$BLH %in% hypoblh,]
thyfunction3<-rbind(change1,change2)
hyperblh<-thyfunction3[thyfunction3$thyfun3=="hyper",]$BLH
hyperblh<-union(hyperblh,mzblh)
change1<-thyfunction3[thyfunction3$BLH %in% hyperblh,]
table(change1$thyfun3)
change1$thyfun3<-"hyper"
change2<-thyfunction3[!thyfunction3$BLH %in% hyperblh,]
thyfunction3<-rbind(change1,change2)


thyfunction4<-thyfunction2
colnames(thyfunction4)[2]<-"thyfun4"
hypoblh<-thyfunction4[thyfunction4$thyfun4=="hypo",]$BLH
hypoblh<-union(hypoblh,yjlblh)
change1<-thyfunction4[thyfunction4$BLH %in% hypoblh,]
table(change1$thyfun4)
change1$thyfun4<-"hypo"
change2<-thyfunction4[!thyfunction4$BLH %in% hypoblh,]
thyfunction4<-rbind(change1,change2)
hyperblh<-thyfunction4[thyfunction4$thyfun4=="hyper",]$BLH
hyperblh<-union(hyperblh,mzblh)
change1<-thyfunction4[thyfunction4$BLH %in% hyperblh,]
table(change1$thyfun4)
change1$thyfun4<-"hyper"
change2<-thyfunction4[!thyfunction4$BLH %in% hyperblh,]
thyfunction4<-rbind(change1,change2)

merge1<-merge(merge1,thyfunction1,by = "BLH",all.x = T)
merge1<-merge(merge1,thyfunction2,by = "BLH",all.x = T)
merge1<-merge(merge1,thyfunction3,by = "BLH",all.x = T)
merge1<-merge(merge1,thyfunction4,by = "BLH",all.x = T)
```

ATPO	TGAb	AITD
pos	pos     	pos
neg/na	pos	  pos
pos	neg/na   	pos
neg	neg     	neg
na	na      	na
```{r ##annotation of thyroid antibodies}
table(merge1$`抗甲状腺过氧化物酶抗体_IU/mL_bi`) #TPO Ab
  # high   normal
  #  112    407
table(merge1$`甲状腺球蛋白抗体_IU/mL_bi`) #TG Ab
  # high  normal
  #  135    379
table(merge1$`抗甲状腺过氧化物酶抗体_IU/mL_bi`,merge1$`甲状腺球蛋白抗体_IU/mL_bi`)
  # tpoab/ tgAB  high normal
  # high          92     19
  # normal        43    360
# 92+43+19=154  AITD

TPOAbh<-merge1[merge1$`抗甲状腺过氧化物酶抗体_IU/mL_bi`=="high",]$BLH
TPOAbn<-merge1[merge1$`抗甲状腺过氧化物酶抗体_IU/mL_bi`=="normal",]$BLH
TPOAbh<-unique(TPOAbh) #112
TPOAbn<-unique(TPOAbn)
TGAbh<-merge1[merge1$`甲状腺球蛋白抗体_IU/mL_bi`=="high",]$BLH
TGAbn<-merge1[merge1$`甲状腺球蛋白抗体_IU/mL_bi`=="normal",]$BLH
TGAbh<-unique(TGAbh) #135
TGAbn<-unique(TGAbn) #135

#到这里20210517
AITD<-union(TPOAbh,TGAbh) #
AITD<-data.frame(BLH=AITD,AITD1="1")
nonAITD<-intersect(TPOAbn,TGAbn) #361
nonAITD<-data.frame(BLH=nonAITD,AITD1="0")
AITD1<-rbind(AITD,nonAITD)
table(AITD1$AITD)

merge1<-merge(merge1,AITD1,by = "BLH",all.x = T)

merge1$`乙肝表面抗体_mIU/mL_bi`<-str_replace_all(merge1$`乙肝表面抗体_mIU/mL_bi`,'high','POS')
merge1$`乙肝表面抗体_mIU/mL_bi`<-str_replace_all(merge1$`乙肝表面抗体_mIU/mL_bi`,'normal','NEG')
save(merge1,file="merge1.Rdata")
```


```{r ##diagnosis for determine the organ damage of lupus}
load(file="../2.diagdat/ALL_diagmerge.Rdata")
a<-unique(colnames(diag_merge_all))
diag<-a[grepl("_merge",a)]
diag_merge_part<-diag_merge_all[,c("BLH",diag)]
# load(file="../2.diagdat/diag2_all_fill1.Rdata")
merge1<-merge(merge1,diag_merge_part,by="BLH",all.x =T)
save(merge1,diag,file="merge1.Rdata")
```


```{r ##merge of autoantibody test with different methods}
rm(list = ls())
library(tidyr)
library(sqldf)
library(openxlsx)
options(stringsAsFactors = F)
library(stringr)
options(scipen=200)
# library(tidyverse)
library(dplyr)
library(readxl)
library(sqldf)
library(naniar)
library("tableone")
load("merge1.Rdata")
labname<-as.data.frame(names(merge1))

## merge of anti-DNA resluts with different methods
dsDNA<-merge1[,c("BLH","抗双链DNA抗体_IU/mL_bi","抗anti-dsDNA_IU/mL_bi","抗dsDNA抗体_null_bi")]
dsDNA$`抗anti-dsDNA_IU/mL_bi`<-str_replace_all(dsDNA$`抗anti-dsDNA_IU/mL_bi`,"high","POS")
dsDNA$`抗anti-dsDNA_IU/mL_bi`<-str_replace_all(dsDNA$`抗anti-dsDNA_IU/mL_bi`,"normal","NEG")
dsDNA$dsDNAmerge_bi<-paste(dsDNA$`抗双链DNA抗体_IU/mL_bi`,dsDNA$`抗anti-dsDNA_IU/mL_bi`,dsDNA$`抗dsDNA抗体_null_bi`)
dsDNA$dsDNAmerge_bi<-str_replace_all(dsDNA$dsDNAmerge_bi,"NA","")
dsDNA$dsDNAmerge_bi<-str_replace_all(dsDNA$dsDNAmerge_bi," ","")
table(dsDNA$dsDNAmerge_bi)
dsDNA$dsDNAmerge_bi<-str_replace_all(dsDNA$dsDNAmerge_bi,"NEGNEG","NEG")
dsDNA$dsDNAmerge_bi<-str_replace_all(dsDNA$dsDNAmerge_bi,"POSPOS","POS")
dsDNA$dsDNAmerge_bi<-str_replace_all(dsDNA$dsDNAmerge_bi,"NEGPOS_WEEK","NEG")
dsDNA$dsDNAmerge_bi<-str_replace_all(dsDNA$dsDNAmerge_bi,"NEGPOS","POS")
dsDNA$dsDNAmerge_bi<-str_replace_all(dsDNA$dsDNAmerge_bi,"POSNEG","POS")
dsDNA$dsDNAmerge_bi<-str_replace_all(dsDNA$dsDNAmerge_bi,"POSPOS_WEEK","POS")
dsDNA$dsDNAmerge_bi<-str_replace_all(dsDNA$dsDNAmerge_bi,"POS_WEEK","POS")
dsDNA<-dsDNA[,c("BLH","dsDNAmerge_bi")]
dsDNA<-dsDNA[!dsDNA$dsDNAmerge_bi=="",]
merge1<-merge(merge1,dsDNA,by="BLH",all.x=T)

## merge of anti-ssa resluts with different methods
ssa<-labname$`names(merge1)`[grep("SSA",labname$`names(merge1)`)]
ssa<-ssa[grep("_bi",ssa)]

ssa<-merge1[,c("BLH","抗SSA-Ro52_null_bi", "抗SSA/Ro_IBT_null_bi", "抗SSA_CIE_null_bi", 
"抗SSA抗体_AI_bi", "抗SSA抗体_null_bi")]
table(ssa$`抗SSA-Ro52_null_bi`)
table(ssa$`抗SSA/Ro_IBT_null_bi`) #2
table(ssa$`抗SSA_CIE_null_bi`) #2
table(ssa$`抗SSA抗体_AI_bi`)
table(ssa$`抗SSA抗体_null_bi`)

ssa$ssamerge_bi<-paste(ssa$`抗SSA-Ro52_null_bi`,ssa$`抗SSA/Ro_IBT_null_bi`,ssa$`抗SSA_CIE_null_bi`,ssa$`抗SSA抗体_AI_bi`,ssa$`抗SSA抗体_null_bi`)
ssa$ssamerge_bi<-str_replace_all(ssa$ssamerge_bi,"NA","")
ssa$ssamerge_bi<-str_replace_all(ssa$ssamerge_bi," ","")
ssa$ssamerge_bi<-str_replace_all(ssa$ssamerge_bi,"POS_WEEK","POS")
table(ssa$ssamerge_bi)
ssa$ssamerge_bi<-str_replace_all(ssa$ssamerge_bi,"NEGNEGNEG","NEG")
ssa$ssamerge_bi<-str_replace_all(ssa$ssamerge_bi,"NEGNEG","NEG")
ssa$ssamerge_bi<-str_replace_all(ssa$ssamerge_bi,"NEGPOSNEG","NEG")
ssa$ssamerge_bi<-str_replace_all(ssa$ssamerge_bi,"NEGPOSPOS","POS")
ssa$ssamerge_bi<-str_replace_all(ssa$ssamerge_bi,"POSNEGNEG","NEG")
ssa$ssamerge_bi<-str_replace_all(ssa$ssamerge_bi,"POSPOSPOS","POS")
ssa$ssamerge_bi<-str_replace_all(ssa$ssamerge_bi,"POSPOSNEG","POS")
ssa$ssamerge_bi<-str_replace_all(ssa$ssamerge_bi,"POSNEG","POS")
ssa$ssamerge_bi<-str_replace_all(ssa$ssamerge_bi,"POSPOS","POS")
ssa$ssamerge_bi<-str_replace_all(ssa$ssamerge_bi,"NEGPOS","POS")

ssa<-ssa[,c("BLH","ssamerge_bi")]
ssa<-ssa[!ssa$ssamerge_bi=="",]
merge1<-merge(merge1,ssa,by="BLH",all.x=T)

## merge of anti-ssb resluts with different methods
ssb<-labname$`names(merge1)`[grep("SSB",labname$`names(merge1)`)]
ssb<-ssb[grep("_bi",ssb)]
dput(ssb)
ssb<-merge1[,c("BLH","抗SSB/La_IBT_null_bi", "抗SSB_CIE_null_bi", "抗SSB抗体_AI_bi", 
"抗SSB抗体_null_bi")]
table(ssb$`抗SSB/La_IBT_null_bi`)
table(ssb$`抗SSB_CIE_null_bi`) #2
table(ssb$`抗SSB抗体_AI_bi`) #2
table(ssb$`抗SSB抗体_null_bi`)

ssb$ssbmerge_bi<-paste(ssb$`抗SSB/La_IBT_null_bi`,ssb$`抗SSB_CIE_null_bi`,ssb$`抗SSB抗体_AI_bi`,ssb$`抗SSB抗体_null_bi`)

ssb$ssbmerge_bi<-str_replace_all(ssb$ssbmerge_bi,"NA","")
ssb$ssbmerge_bi<-str_replace_all(ssb$ssbmerge_bi," ","")
ssb$ssbmerge_bi<-str_replace_all(ssb$ssbmerge_bi,"POS_WEEK","POS")
table(ssb$ssbmerge_bi)
ssb$ssbmerge_bi<-str_replace_all(ssb$ssbmerge_bi,"NEGNEG","NEG")
ssb$ssbmerge_bi<-str_replace_all(ssb$ssbmerge_bi,"POSNEG","POS")
ssb$ssbmerge_bi<-str_replace_all(ssb$ssbmerge_bi,"POSPOS","POS")
ssb$ssbmerge_bi<-str_replace_all(ssb$ssbmerge_bi,"NEGPOS","POS")

ssb<-ssb[,c("BLH","ssbmerge_bi")]
ssb<-ssb[!ssb$ssbmerge_bi=="",]
merge1<-merge(merge1,ssb,by="BLH",all.x=T)

## merge of anti-sm resluts with different methods
sm<-labname$`names(merge1)`[grep("抗SM_|抗Sm_|抗Sm抗",labname$`names(merge1)`)]
sm<-sm[grep("_bi",sm)]
dput(sm)
sm<-merge1[,c("BLH","抗Sm_CIE_null_bi", "抗Sm_IBT_null_bi", "抗SM_null_bi", "抗Sm抗体_AI_bi")]
table(sm$`抗Sm_CIE_null_bi`)
table(sm$`抗Sm_IBT_null_bi`) #2
table(sm$`抗SM_null_bi`) #2
table(sm$`抗Sm抗体_AI_bi`)

sm$smmerge_bi<-paste(sm$`抗Sm_CIE_null_bi`,sm$`抗Sm_IBT_null_bi`,sm$`抗SM_null_bi`,sm$`抗Sm抗体_AI_bi`)

sm$smmerge_bi<-str_replace_all(sm$smmerge_bi,"NA","")
sm$smmerge_bi<-str_replace_all(sm$smmerge_bi," ","")
sm$smmerge_bi<-str_replace_all(sm$smmerge_bi,"POS_WEEK","POS")
table(sm$smmerge_bi)
sm$smmerge_bi<-str_replace_all(sm$smmerge_bi,"NEGNEG","NEG")
sm$smmerge_bi<-str_replace_all(sm$smmerge_bi,"POSNEG","NEG")
sm$smmerge_bi<-str_replace_all(sm$smmerge_bi,"POSPOS","POS")
sm$smmerge_bi<-str_replace_all(sm$smmerge_bi,"NEGPOS","NEG")

sm<-sm[,c("BLH","smmerge_bi")]
sm<-sm[!sm$smmerge_bi=="",]
merge1<-merge(merge1,sm,by="BLH",all.x=T)


## merge of anti-ssa resluts with different methods
merge1$`抗RNP抗体_AI_bi`<-str_replace_all(merge1$`抗RNP抗体_AI_bi`,"POS_WEEK","POS")
table(merge1$`抗RNP抗体_AI_bi`)

```

```{r ##Variables processing}
data<-merge1
allvar<-names(data)
dput(allvar)
write.xlsx(data,file="raw_data.xlsx") ##backup of rawdata

num<-allvar[grep("_num",colnames(data))]
bi<-allvar[grep("_bi",colnames(data))]

vars <- c( "sex", "Column1", "优甲乐", "咪唑", 
"thyfun1", "thyfun2", "thyfun3", "thyfun4", "AITD1", num,bi,diag
)

data<-data[,vars]
is.na<-data.frame(countna=colSums(is.na(data)),percent=colSums(is.na(data))/1353,var=vars)
is.nadel<-is.na[is.na$percent>0.961,]$var
vars<-setdiff(vars,is.nadel)
data<-data[,vars]  #304

allvar<-names(data)
dput(allvar)

num<-allvar[grep("_num",colnames(data))]
bi<-allvar[grep("_bi",colnames(data))]


vars <- c( "sex", "Column1", "优甲乐", "咪唑", 
"thyfun1", "thyfun2", "thyfun3", "thyfun4", "AITD1", num,bi,diag
)

factorvars<-c("sex","优甲乐", "咪唑", 
"thyfun1", "thyfun2", "thyfun3", "thyfun4", "AITD1",bi,diag
)

data[factorvars]<-lapply(data[factorvars],factor)
data[setdiff(vars,factorvars)]<-lapply(data[setdiff(vars,factorvars)],as.numeric)

str(data)

save(data,vars,factorvars,num,file="sledat.Rdata")
```

```{r #####SLE_statistic}
rm(list = ls())
load("sledat.Rdata")

data<-data[data$sex=="女",]
data<-data[!is.na(data$`乙肝e抗体_S/CO_bi`),]
table(data$`乙肝e抗体_S/CO_bi`)
data<-data[!is.na(data$`甲状腺球蛋白抗体_IU/mL_bi`),]
data<-data[!is.na(data$`抗甲状腺过氧化物酶抗体_IU/mL_bi`),]
# ssamerge_bi,ssbmerge_bi,smmerge_bi,抗RNP抗体_AI_bi
```

```{r #function-normality test}
library(magrittr)

shapiro.test.multi <- function(   #定义函数名
  data,   #定义函数第一个参数
  value,  #第2参数
  group)  #第3参数
  {       #开始计算
  
  require(magrittr)   #按需要加载管道函数包
  
  table(data[,group]) %>%   #提取分组信息，此处即为统计group中值出现的次数，达到了去重的目的
    data.frame(.) -> a1   #将提取信息从table格式转为数据库data.frame并存为a1，这样才能提取其中一列转为向量
  
  a2 <- as.vector(a1[,1])  #将a1数据的第一列转为向量，这一列即为不重复的分组信息
    
  data = data.frame(group = data[,group],  #对数据集进行关键变量的提取，提取分组变量为data数据集的group变量
                    value = data[,value])  #提取计算值为data数据集的value
  
  test.result <- data.frame(No=0,        #行号
                            Group_Name=0,      #分组名
                            W=0,         #W值
                            p.value=0,   #p值
                            norm.test=0, #检测结果
                            var=0) #变量名

  for (i in (1:length(a2))){     #定义for循环计算，从1到a2的长度值这样一个区间，a2的长度即为分组的数量
    subset(data,                 #指定取数据集    换行写代码使层次更清晰
           group == a2[i],       #定义去子集的条件，“==”为判断
           select = value) %>%   #定义需要取集的变量/列，“=”为定义
      .[,1] %>%                  #  "."定义计算结果放置的位置
      shapiro.test(.) -> t.r     #进行正态检验分布并存储为t.r
    
    test.result[i,1] = i              #存储组序号
    test.result[i,2] = a2[i]          #存储分组名
    test.result[i,3] = t.r$statistic  #存储W统计量
    test.result[i,4] = t.r$p.value    #存储计算的p值
    test.result[i,6] = value
    
    if      #if判断
    (t.r$p.value > 0.05)           #判断条件
      test.result[i,5] = "Norm"    #通过判断后的命令
      else 
        test.result[i,5] = "Other_situation"  #未通过判断执行的命令
    } #结束循环计算
  
  test.result  #显示用于存储计算结果的数据框
}              #脚本结束
test.result<-data.frame()

# reference:http://www.360doc.com/content/18/0408/11/42030643_743743490.shtml
```

```{r #test of normality--shapiro-wilk_oridat}
##center
dput(num);rawdata<-data

###female
data<-rawdata[rawdata$sex=="女",]
group1<-data[data$AITD1==1,]
group0<-data[data$AITD1==0,]
f<-function(x){sum(!is.na(x))}
group1<-apply(group1,2,f)
less1<-group1[group1<=3];lessa<-names(less1)
f<-function(x){sum(!is.na(x))}
group0<-apply(group0,2,f)
less0<-group0[group0<=3];lessb<-names(less0)
less<-union(lessa,lessb)
numvar<-setdiff(num,less)
numvar<-unique(numvar)

numvar<-setdiff(numvar,"乙肝DNA定量(高敏)_IU/mL_num")
for(i in numvar){test.result<-rbind(test.result,shapiro.test.multi(data,value = i,group = "AITD1"))}
nonnormaltest<-test.result[test.result$norm.test=="Other_situation",]
nonnormal_slefemale_AITD<-unique(nonnormaltest$var)

for(i in numvar){test.result<-rbind(test.result,shapiro.test.multi(data,value = i,group = "乙肝e抗体_S/CO_bi"))}
nonnormaltest<-test.result[test.result$norm.test=="Other_situation",]
nonnormal_slefemale_hbve<-unique(nonnormaltest$var)


###male
data<-rawdata[rawdata$sex=="男",]
group1<-data[data$AITD1==1,]
group0<-data[data$AITD1==0,]
f<-function(x){sum(!is.na(x))}
group1<-apply(group1,2,f)
less1<-group1[group1<=3];lessa<-names(less1)
f<-function(x){sum(!is.na(x))}
group0<-apply(group0,2,f)
less0<-group0[group0<=3];lessb<-names(less0)
less<-union(lessa,lessb)
numvar<-setdiff(num,less)
numvar<-unique(numvar)

numvar<-setdiff(numvar,c("EB病毒DNA_copies/mL_num","白介素-1β_pg/mL_num","巨细胞病毒DNA_copies/mL_num"))
for(i in numvar){test.result<-rbind(test.result,shapiro.test.multi(data,value = i,group = "AITD1"))}
nonnormaltest<-test.result[test.result$norm.test=="Other_situation",]
nonnormal_slemale_AITD<-unique(nonnormaltest$var)

data<-rawdata
```

```{r #sle}
a<-data
attach(a)
table <- CreateTableOne(vars = vars, factorVars = factorvars,data = a)
table <- print(table, missing = TRUE,smd = TRUE,showAllLevels = TRUE,nonnormal =c( ))##exact=c("esrd","die","acl")#nonnormal = c( )
table1 <- print(table, smd = TRUE)
detach(a)
write.csv(table1, file = "0_ALL_sle.csv")
a<-read.csv("0_ALL_sle.csv")
write.xlsx(a,file="0_ALL_sle.xlsx")
```

```{r #sle groupbythyfun3}
#---------------------table1_thyfun3---------------------
a<-data
a<-a[a$sex=="女",]
attach(a)
table <- CreateTableOne(vars = vars, strata = 'thyfun3', factorVars = factorvars,data = a)
table <- print(table, missing = TRUE,smd = TRUE,showAllLevels = TRUE,nonnormal =num)##exact=c("esrd","die","acl")#nonnormal = c( )
table1 <- print(table, smd = TRUE)
detach(a)
write.csv(table1, file = "female400/1_thyfun3_female.csv")
a<-read.csv("female400/1_thyfun3_female.csv")
write.xlsx(a,file="female400/1_thyfun3_female.xlsx")
```


```{r #sle groupbythyfun4}
#---------------------table2_thyfun4---------------------
a<-data
a<-a[a$sex=="女",]
attach(a)
table <- CreateTableOne(vars = vars, strata = 'thyfun4', factorVars = factorvars,data = a)
table <- print(table, missing = TRUE,smd = TRUE,showAllLevels = TRUE,nonnormal =num)##exact=c("esrd","die","acl")#nonnormal = c( )
table1 <- print(table, smd = TRUE)
detach(a)
write.csv(table1, file = "2_thyfun4_female.csv")
a<-read.csv("2_thyfun4_female.csv")
write.xlsx(a,file="2_thyfun4_female.xlsx")
```

```{r  #sle groupbyAITD}
# female
a<-data
a<-a[a$sex=="女",]
attach(a)
table <- CreateTableOne(vars = vars, strata= 'AITD1', factorVars = factorvars,data = a)
table <- print(table, missing = TRUE,smd = TRUE,showAllLevels = TRUE,nonnormal =nonnormal_slefemale_AITD)##exact=c("esrd","die","acl")#nonnormal = c( )
table1 <- print(table, smd = TRUE)
detach(a)
write.csv(table1, file = "female400/3_AITD1_female.csv")
a<-read.csv("female400/3_AITD1_female.csv")
write.xlsx(a,file="female400/3_AITD1_female.xlsx")
```

```{r  #sle groupbyHBeAb}
# female
a<-data
a<-a[a$sex=="女",]
a<-a[!is.na(a$`乙肝e抗原_S/CO_bi`),]
attach(a)
table <- CreateTableOne(vars = vars, strata= '乙肝e抗体_S/CO_bi', factorVars = factorvars,data = a)
table <- print(table, missing = TRUE,smd = TRUE,showAllLevels = TRUE,nonnormal =nonnormal_slefemale_hbve)##exact=c("esrd","die","acl")#nonnormal = c( )
table1 <- print(table, smd = TRUE)
detach(a)
write.csv(table1, file = "female400/3_female_hbv.csv")
a<-read.csv("female400/3_female_hbv.csv")
write.xlsx(a,file="female400/3_female_hbv.xlsx")
```

```{r #SLE multivariate logistic regression}
a<-data
a<-a[a$sex=="女",]
a<-a[!is.na(a$`乙肝e抗体_S/CO_bi`),]
table(a$`乙肝e抗体_S/CO_bi`)
a<-a[!is.na(a$`甲状腺球蛋白抗体_IU/mL_bi`),]
a<-a[!is.na(a$`抗甲状腺过氧化物酶抗体_IU/mL_bi`),]
as_train<-a
names(as_train)

as_train$`甲状腺球蛋白抗体_IU/mL_bi`<-as.logical(as_train$`甲状腺球蛋白抗体_IU/mL_bi`== 'high')

as_train$`抗甲状腺过氧化物酶抗体_IU/mL_bi`<-as.logical(as_train$`抗甲状腺过氧化物酶抗体_IU/mL_bi`== 'high')

as_train$`CD3-CD19+绝对值_个/uL_num`
fit.full.step<-glm(AITD1 ~ `乙肝e抗体_S/CO_bi`+ Column1+smmerge_bi+`免疫球蛋白G_g/L_num`+`CD3-CD19+绝对值_个/uL_num`,
                   data=as_train,family = binomial(link="logit"))

fit.full.step<-glm(`抗甲状腺过氧化物酶抗体_IU/mL_bi`~ `乙肝e抗体_S/CO_bi`+ Column1,
                   data=as_train,family = binomial(link="logit"))

fit.full.step<-glm(`甲状腺球蛋白抗体_IU/mL_bi` ~ `乙肝e抗体_S/CO_bi`+ Column1,
                   data=as_train,family = binomial(link="logit"))
summary(fit.full.step)
library(stargazer)
stargazer(fit.full.step,title="Logistic Regression Model",type="text")
cbind(coef= coef(fit.full.step),confint(fit.full.step))
exp(cbind(OR= coef(fit.full.step),confint(fit.full.step)))
```


```{r  ##### HCs-healthy controls}
rm(list = ls())
library(tidyr)
library(sqldf)
library(openxlsx)
options(stringsAsFactors = F)
library(stringr)
options(scipen=200)
# library(tidyverse)
library(dplyr)
library(readxl)
library(sqldf)
library(naniar)
library("tableone")
load("../../数据库-体检中心/HC_AITD_SP_final.Rdata")
```

```{r ##annotation of thyroid funciton with lab results}
merge1<-labdat_SP_HC
varsnames<-names(merge1)
varsnames<-as.data.frame(varsnames)
jzvarsnames<-varsnames[grepl("甲状",varsnames$varsnames),]
jzvarsnames<-jzvarsnames[grepl("bi",jzvarsnames)]

table(merge1$`促甲状腺激素_mIU/L_bi`)
  # high    low normal 
  #  969    731  41880 
table(merge1$`游离甲状腺素_pmol/L_bi`)
  # high    low normal 
  #  386    347  37057 
table(merge1$`游离甲状腺素_pmol/L_bi`,merge1$`促甲状腺激素_mIU/L_bi`)
  #  fT4/TSH high   low normal
  # high       4   152    226
  # low       66     1    275
  # normal   753   489  35346
ft4h<-merge1[merge1$`游离甲状腺素_pmol/L_bi`=="high",]$BLH
ft4h<-na.omit(ft4h)
ft4l<-merge1[merge1$`游离甲状腺素_pmol/L_bi`=="low",]$BLH
ft4l<-na.omit(ft4l)
ft4n<-merge1[merge1$`游离甲状腺素_pmol/L_bi`=="normal",]$BLH
ft4n<-na.omit(ft4n)

tshh<-merge1[merge1$`促甲状腺激素_mIU/L_bi`=="high",]$BLH
tshh<-na.omit(tshh)
tshl<-merge1[merge1$`促甲状腺激素_mIU/L_bi`=="low",]$BLH
tshl<-na.omit(tshl)
tshn<-merge1[merge1$`促甲状腺激素_mIU/L_bi`=="normal",]$BLH
tshn<-na.omit(tshn)

cenhyper<-setdiff(ft4h,tshl) #234
cenhyper<-data.frame(BLH=cenhyper,thyfun="normal")
hyper<-intersect(ft4h,tshl) #152
hyper<-data.frame(BLH=hyper,thyfun="hyper")
cenhyo<-setdiff(ft4l,tshh) #281
cenhyo<-data.frame(BLH=cenhyo,thyfun="normal")
hypo<-intersect(ft4l,tshh) #66
hypo<-data.frame(BLH=hypo,thyfun="hypo")
subhyper<-intersect(ft4n,tshh) #753
subhyper<-data.frame(BLH=subhyper,thyfun="subhyper")
subhypo<-intersect(ft4n,tshl) #489
subhypo<-data.frame(BLH=subhypo,thyfun="subhypo")
normal<-intersect(ft4n,tshn) #35346
normal<-data.frame(BLH=normal,thyfun="normal")
thyfunction3<-rbind(cenhyper,hyper,cenhyo,hypo,subhyper,subhypo,normal)
colnames(thyfunction3)[2]<-"thyfun3"
table(thyfunction3$thyfun1)


cenhyper<-setdiff(ft4h,tshl) #58
cenhyper<-data.frame(BLH=cenhyper,thyfun="normal") ##cenhyper
hyper<-intersect(ft4h,tshl) #25
hyper<-data.frame(BLH=hyper,thyfun="hyper")
cenhyo<-setdiff(ft4l,tshh) #110
cenhyo<-data.frame(BLH=cenhyo,thyfun="normal")  ##cenhypo
hypo<-intersect(ft4l,tshh) #31
hypo<-data.frame(BLH=hypo,thyfun="hypo")
subhyper<-intersect(ft4n,tshh) #95
subhyper<-data.frame(BLH=subhyper,thyfun="hyper")
subhypo<-intersect(ft4n,tshl) #121
subhypo<-data.frame(BLH=subhypo,thyfun="hypo")
normal<-intersect(ft4n,tshn) #913
normal<-data.frame(BLH=normal,thyfun="normal")
thyfunction4<-rbind(cenhyper,hyper,cenhyo,hypo,subhyper,subhypo,normal)
colnames(thyfunction4)[2]<-"thyfun4"
table(thyfunction4$thyfun2)
 # cenhyo cenhyper    hyper     hypo   normal 
 #     281      234      905      555    35346 

merge1<-merge(merge1,thyfunction3,by = "BLH",all.x = T)
merge1<-merge(merge1,thyfunction4,by = "BLH",all.x = T)
```

ATPO	TGAb	AITD
pos	pos     	pos
neg/na	pos	  pos
pos	neg/na   	pos
neg	neg     	neg
na	na      	na

```{r ##annotation of thyroid antibodies}
table(merge1$`抗甲状腺过氧化物酶_IU/mL_bi`) #TPO Ab
  # high normal 
  # 2061  26632 
table(merge1$`甲状腺球蛋白抗体_IU/mL_bi`) #TG Ab
 # high normal 
 #  1608  27084 
table(merge1$`抗甲状腺过氧化物酶_IU/mL_bi`,merge1$`甲状腺球蛋白抗体_IU/mL_bi`)
  # tpoab/ tgAB   high normal
  # high          963   1098
  # normal        645  25986

TPOAbh<-merge1[merge1$`抗甲状腺过氧化物酶_IU/mL_bi`=="high",]$BLH
TPOAbn<-merge1[merge1$`抗甲状腺过氧化物酶_IU/mL_bi`=="normal",]$BLH
TPOAbh<-unique(TPOAbh) #112
TPOAbn<-unique(TPOAbn)
TGAbh<-merge1[merge1$`甲状腺球蛋白抗体_IU/mL_bi`=="high",]$BLH
TGAbn<-merge1[merge1$`甲状腺球蛋白抗体_IU/mL_bi`=="normal",]$BLH
TGAbh<-unique(TGAbh) #135
TGAbn<-unique(TGAbn) #135

#到这里20210517
AITD<-union(TPOAbh,TGAbh) #
AITD<-data.frame(BLH=AITD,AITD1="1")
nonAITD<-intersect(TPOAbn,TGAbn) #361
nonAITD<-data.frame(BLH=nonAITD,AITD1="0")
AITD1<-rbind(AITD,nonAITD)
table(AITD1$AITD)

merge2<-merge(merge1,AITD1,by = "BLH",all.x = T)
save(merge2,file="merge2_AITD_HC.Rdata")
```

```{r}
rm(list = ls())
library(tidyr)
library(sqldf)
library(openxlsx)
options(stringsAsFactors = F)
library(stringr)
options(scipen=200)
# library(tidyverse)
library(dplyr)
library(readxl)
library(sqldf)
library(naniar)
library("tableone")
load("merge2_AITD_HC.Rdata")
```

```{r  ##HC HBVe and ATA}
data<-merge2
# 
# data<-data[!is.na(data$`游离三碘甲状原氨酸_pmol/L_bi`),]
# data<-data[!is.na(data$`游离甲状腺素_pmol/L_bi`),]
# data<-data[!is.na(data$`促甲状腺激素_mIU/L_num`),] #37311

data<-data[!is.na(data$`抗甲状腺过氧化物酶_IU/mL_bi`),] ##28693
data<-data[!is.na(data$`乙肝e抗体_S/CO_bi`),] ##684
# data<-data[data$sex=="女",] ##227
twoman<-unique(data$name) ##131  


load(file="../1.rawdata/pdat.rdata")
slenames<-unique(pdat$GivenName)  #6658
load(file="../../数据库-SLEdatabase20201211mz/rawdat.Rdata")
slenamesmz<-unique(mpdat$`姓名`) 
load(file="../../数据库-风湿科住院病人数据/allpdatsex.rdata")
rheuname<-unique(allpdatsex$GivenName)
rname<-union(slenames,slenamesmz)
rname<-union(rname,rheuname)

data<-data[!data$name %in% rname,] #34659人 
names<-unique(data$name)

data<-sqldf("SELECT * FROM data GROUP BY name")

data$`乙肝表面抗体_mIU/mL_bi`<-str_replace_all(data$`乙肝表面抗体_mIU/mL_bi`,'high','POS')
data$`乙肝表面抗体_mIU/mL_bi`<-str_replace_all(data$`乙肝表面抗体_mIU/mL_bi`,'normal','NEG')
# data<-data[!is.na(data$`游离甲状腺素_pmol/L_num`),]
allvar<-names(data) #86
dput(allvar)

num<-allvar[grep("_num",colnames(data))]
bi<-allvar[grep("_bi",colnames(data))]


vars <- c( "sex", "age", "thyfun3", "thyfun4","AITD1", num,bi
)

data<-data[,vars]#37790
# is.na<-data.frame(countna=colSums(is.na(data)),percent=colSums(is.na(data))/37790,var=vars)
# is.nadel<-is.na[is.na$percent>0.961,]$var
# vars<-setdiff(vars,is.nadel)
# data<-data[,vars]  #304

allvar<-names(data)
dput(allvar)

num<-allvar[grep("_num",colnames(data))]
bi<-allvar[grep("_bi",colnames(data))]


vars <- c( "sex", "age","thyfun3", "thyfun4", "AITD1", num,bi)

factorvars<-c("sex","thyfun3", "thyfun4","AITD1",bi)

data[factorvars]<-lapply(data[factorvars],factor)
data[setdiff(vars,factorvars)]<-lapply(data[setdiff(vars,factorvars)],as.numeric)

str(data)
# vis_miss(data)
```


```{r ##HC--the connection between HBVeAb and ATA in male}
a<-data
a<-a[a$sex=="男",]
names(a)
a<-a[!is.na(a$`乙肝e抗体_S/CO_bi`),]
table(a$`乙肝e抗体_S/CO_bi`)
a<-a[!is.na(a$`甲状腺球蛋白抗体_IU/mL_bi`),]
# a<-a[!is.na(a$`抗甲状腺过氧化物酶抗体_IU/mL_bi`),]
attach(a)
table <- CreateTableOne(vars = vars, strata= '乙肝e抗体_S/CO_bi', factorVars = factorvars,data = a)
table <- print(table, missing = TRUE,smd = TRUE,showAllLevels = TRUE,nonnormal =num)##exact=c("esrd","die","acl")#nonnormal = c( )
table1 <- print(table, smd = TRUE)
detach(a)
write.csv(table1, file = "3_AITD1_male_hbve_hc.csv")
a<-read.csv("3_AITD1_male_hbve_hc.csv")
write.xlsx(a,file="3_AITD1_male_hbve_hc.xlsx")
```


```{r ##HC--the connection between HBVeAb and ATA in male}
a<-data
a<-a[a$sex=="女",]
names(a)
a<-a[!is.na(a$`乙肝e抗体_S/CO_bi`),]
table(a$`乙肝e抗体_S/CO_bi`)
a<-a[!is.na(a$`甲状腺球蛋白抗体_IU/mL_bi`),]
# a<-a[!is.na(a$`抗甲状腺过氧化物酶抗体_IU/mL_bi`),]
attach(a)
table <- CreateTableOne(vars = vars, strata= '乙肝e抗体_S/CO_bi', factorVars = factorvars,data = a)
table <- print(table, missing = TRUE,smd = TRUE,showAllLevels = TRUE,nonnormal =num)##exact=c("esrd","die","acl")#nonnormal = c( )
table1 <- print(table, smd = TRUE)
detach(a)
write.csv(table1, file = "3_AITD1_female_hbve_hc.csv")
a<-read.csv("3_AITD1_female_hbve_hc.csv")
write.xlsx(a,file="3_AITD1_female_hbve_hc.xlsx")
```


```{r #####merge data from SLE and HC}
rm(list = ls())
load("sledat.Rdata")

data<-data[data$sex=="女",]
data<-data[!is.na(data$`乙肝e抗体_S/CO_bi`),]
table(data$`乙肝e抗体_S/CO_bi`)
data<-data[!is.na(data$`甲状腺球蛋白抗体_IU/mL_bi`),]
data<-data[!is.na(data$`抗甲状腺过氧化物酶抗体_IU/mL_bi`),]

sledat<-data
dput(names(sledat))
aa<-names(sledat)[grep("甲",names(sledat))]
dput(aa)
sledat<-sledat[,c("sex", "Column1", "thyfun3", "thyfun4",  "AITD1","促甲状腺激素_mIU/L_num", "促甲状腺素受体抗体_IU/L_num", 
"甲状腺球蛋白抗体_IU/mL_num", "抗甲状腺过氧化物酶抗体_IU/mL_num", #名字不同
"游离甲状腺素_pmol/L_num", "游离三碘甲状原氨酸_pmol/L_num",
"促甲状腺激素_mIU/L_bi", "促甲状腺素受体抗体_IU/L_bi", "甲状腺球蛋白抗体_IU/mL_bi", 
"抗甲状腺过氧化物酶抗体_IU/mL_bi", "游离甲状腺素_pmol/L_bi", 
"游离三碘甲状原氨酸_pmol/L_bi")]
sledat$type<-"SLE"

load("HC_data.Rdata")
hcdat<-data
hcdat<-hcdat[,c("sex", "age", "thyfun3", "thyfun4", "AITD1","促甲状腺激素_mIU/L_num", "促甲状腺素受体抗体_IU/L_num", 
"甲状腺球蛋白抗体_IU/mL_num", "抗甲状腺过氧化物酶_IU/mL_num", 
"游离甲状腺素_pmol/L_num", "游离三碘甲状原氨酸_pmol/L_num",
"促甲状腺激素_mIU/L_bi", "促甲状腺素受体抗体_IU/L_bi", "甲状腺球蛋白抗体_IU/mL_bi", "抗甲状腺过氧化物酶_IU/mL_bi", "游离甲状腺素_pmol/L_bi", 
"游离三碘甲状原氨酸_pmol/L_bi")]
hcdat$type<-"HC"
hcdat<-hcdat[!is.na(hcdat$`甲状腺球蛋白抗体_IU/mL_bi`),]
hcdat<-hcdat[!is.na(hcdat$`抗甲状腺过氧化物酶_IU/mL_bi`),]

names(sledat)<-c("sex", "age", "thyfun3", "thyfun4", "AITD1","促甲状腺激素_mIU/L_num", "促甲状腺素受体抗体_IU/L_num", 
"甲状腺球蛋白抗体_IU/mL_num", "抗甲状腺过氧化物酶_IU/mL_num", 
"游离甲状腺素_pmol/L_num", "游离三碘甲状原氨酸_pmol/L_num",
"促甲状腺激素_mIU/L_bi", "促甲状腺素受体抗体_IU/L_bi", "甲状腺球蛋白抗体_IU/mL_bi", "抗甲状腺过氧化物酶_IU/mL_bi", "游离甲状腺素_pmol/L_bi", 
"游离三碘甲状原氨酸_pmol/L_bi","type")

allpdat<-rbind(sledat,hcdat)

vars<-names(allpdat)
num<-vars[grep("_num",vars)]
num<-c(num,"age")
factorvars<-vars[grep("_bi",vars)]
factorvars<-c(factorvars,"sex","thyfun3","thyfun4","AITD1","type")
  
data<-allpdat
```

```{r female-PSM with ratio of 1:10}
#-female-PSM-------------------
library(MatchIt)
set.seed(50)
female<-data[data$sex=="女",] #sex=female
psmdat<-female
psmdat$type<-as.logical(psmdat$type== 'SLE')
psmdat<-psmdat[!is.na(psmdat$age),]
table(psmdat$type)
#PSM
m.out <- matchit(data = psmdat,
                 formula = type ~ age,
                 method = "nearest",
                 distance = "logit",
                 replace = FALSE,
                 ratio = 10) #caliper = 0.05
#匹配后样本数据
summary(m.out)
plot(m.out);plot(m.out,type="hist");plot(m.out,type="jitter",col=6)
data_matched_female<-match.data(m.out)
table(data_matched_female$type)
```

```{r }
a<-data_matched_female
attach(a)
table <- CreateTableOne(vars = vars, factorVars = factorvars,strata= 'type', data = a)
table <- print(table, missing = TRUE,smd = TRUE,showAllLevels =
               TRUE,nonnormal=c()) ##exact=c("esrd","die","acl")#nonnormal = c( )
table1 <- print(table, smd = TRUE)
detach(a)
write.csv(table1, file = "female400/female_hc_vs_SLE.csv")
a<-read.csv("female400/female_hc_vs_SLE.csv")
write.xlsx(a,file="female400/female_hc_vs_SLE.xlsx")
```
